臺灣高等法院刑事判決　　　　　　　　　　　　　　九十年度上訴字第一一九三號
　　上　訴　人
　　即　被　告　巳○○
　　　　　　　　戊○○
　　右二人共同
　　選任辯護人　林文淵
　　　　　　　　丁中原
　　　　　　　　蔡英雌
　　上　訴　人
　　即　被　告　辰○○
　　　　　　　　卯○○
　　　　　　　　午○○
　　　　　　　　寅○○
　　右四人共同
　　選任辯護人　施正國
　　上　訴　人
　　即　被　告　癸○○
　　　　　　　　申○○
　　右二人共同
　　上　訴　人
　　即　被　告　丁○○
　　選任辯護人　林文淵
　　上　訴　人
　　即　被　告　己○○
右上訴人因偽造文書等案件，不服臺灣桃園地方法院八十七年度訴字第四九七號，中
華民國八十九年十月十七日、八十九年十一月二十一日第一審判決（起訴案號：臺灣
桃園地方法院檢察署八十六年度偵字第九六九、一０六九、一八七八、二五一七、三
一五六、三二三八、四二一二、四三一七、四五九九、一二五二三號、八十七年度偵
字第一七０、四二二三、四三七五號）提起上訴，本院判決如左：
    主  文
原判決關於被告巳○○、戊○○、辰○○、卯○○、午○○、寅○○、癸○○、申○○、丁○○、己○○部份均撤銷。
巳○○共同連續偽造私文書，足以生損害於公眾及他人，處有期徒刑壹年陸月。如附
表所示之中央微處理機商品 CPU共柒百柒拾壹顆、研磨機壹台、壓縮機壹台、冷卻機
壹台、烘乾機壹台、冷卻幫浦壹台、移印機參台、模具底座陸個、藍色盤裝CPU 塑膠
座壹批、噴砂粉拾貳包、顏料壹批，均沒收。
辰○○共同連續偽造私文書，足以生損害於公眾及他人，處有期徒刑伍月，如易科罰
金，以參佰元折算壹日。如附表所示編號一之中央微處理機商品CPU肆拾顆、研磨機
壹台、壓縮機壹台、冷卻機壹台、烘乾機壹台、冷卻幫浦壹台、移印機參台、模具底
座陸個、藍色盤裝CPU塑膠座壹批、噴砂粉拾貳包、顏料壹批，均沒收。
午○○共同連續偽造私文書，足以生損害於公眾及他人，處有期徒刑陸月，如易科罰
金，以參佰元折算壹日。如附表所示編號十二之中央微處理機商品CPU壹佰顆、研磨
機壹台、壓縮機壹台、冷卻機壹台、烘乾機壹台、冷卻幫浦壹台、移印機參台、模具
底座陸個、藍色盤裝CPU塑膠座壹批、噴砂粉拾貳包、顏料壹批，均沒收。
癸○○、寅○○、申○○共同連續偽造私文書，足以生損害於公眾及他人，各處有期
徒刑肆月，如易科罰金，均以參佰元折算壹日。研磨機壹台、壓縮機壹台、冷卻機壹
台、烘乾機壹台、冷卻幫浦壹台、移印機參台、模具底座陸個、藍色盤裝 CPU塑膠座
壹批、噴砂粉拾貳包、顏料壹批，均沒收。
丁○○連續明知為於同一商品，使用相同於他人註冊商標之圖樣之商品，而販賣，處
有期徒刑貳月，如易科罰金，以參佰元折算壹日。
己○○隱匿關係他人刑事被告案件之證據，處有期徒刑參月，如易科罰金，以參佰元
折算壹日。
戊○○、卯○○均無罪。
    事  實
一、辰○○係設於臺北市○○○路○段十六號四樓之一「訊慧國際企業有限公司」（
    下稱訊慧公司）及設於臺北市○○區○○路三二八號九樓之四（原設址於台北市
    中山區○○○路○段一二七巷十九號一樓）「宏光國際企業股份有限公司」（下
    稱宏光公司）之負責人；午○○係設於臺北市○○區○○街一五三之三號四樓「
    民揚電子有限公司」（下稱民揚公司）之負責人；癸○○係設於臺北市松山區○○○路○段二○二號六樓之十一（實際地址設於臺北市○○區○○路三段一○六
    號九樓）「杰盈貿易有限公司」（下稱杰盈公司）之實際負責人；寅○○係設於
    臺北市○○區○○路二段五十六號九樓之一「英昇企業有限公司」（下稱英昇公
    司）之負責人；申○○係設於高雄市三民區○○○路八十一號（原設址於高雄市
    左營區○○里○○鄰○○街四二三號八樓）「佳安電腦有限公司」（下稱佳安公
    司）之負責人；丁○○為慧杰企業有限公司（下稱慧杰公司）之負責人。
二、巳○○、辰○○、午○○、癸○○、寅○○、申○○等人均明知「INTEL」、「
    PENTIUM」等二字樣，已據美商英特公司（Intel Corporation，下稱英特公司）
    分別向我國經濟部中央標準局申請註冊核准為第三一八二一九號及六○三一三五
    號商標，並均指定使用於微電腦、中央微處理機商品之商標專用權，其中「
    INTEL」商標專用期間自七十五年三月十六日起至八十五年三月十五日止，嗣又
    經中央標準局核准延展至九十五年三月十五日，而「PENTIUM」商標專用期間自
    八十三年七月一日起至九十二年六月卅日止，均仍在專用期間，未經前開商標註
    冊人即英特公司授權，不得任意使用。巳○○竟未經英特公司授權使用，意圖欺
    瞞他人，為行銷之目的，先於八十四年四月廿日，向不知情之馮祥雲所經營之「
    南美企業社」，購買刻有INTEL、PENTIUM字樣之鋼模、再向不知情之「筠好公司
    」以新臺幣（下同）一百四十餘萬元之代價購買雷射雕刻機及專用電腦，並另購
    得其他如矽軟膠頭、移印機、網版模、砂輪機（即研磨機）、噴砂機、烘乾機、
    冷卻機、放大鏡、美工刀、細針及瓦斯（乙炔）噴槍等器具，先在臺北市士林區
    石牌某處，嗣至八十四年下半年間，遷由臺中市○○路一○三之九號（該址為巳
    ○○向不知情之徐秋香所承租，下稱台中軍功路工廠），與有犯意聯絡之客戶丙○○（業經原審通緝）、寅○○、辰○○、午○○、癸○○與申○○等人聯繫，
    由渠等人欲將英特公司所製造較為低階（按即震盪頻率、執行運算速率較低）委
    託巳○○加工改造商標標示為較高階，以利行銷牟利之使用於電腦之「中央微處
    理機」商品（即CPU，為Central Processing Unit縮寫，Intel Pentium即通稱
    586 級CPU），先交由不知情之超峰快遞公司，寄送至巳○○工廠所在地之超峰
    快遞公司臺中市北屯站後（下稱超峰北屯站），責有犯意聯絡之邱惠玲（未據檢
    察官起訴，巳○○妻戊○○之胞妹）、或不知情之女兒詹慧珊（七十四年六月三
    十日出生），或以虛設之佐祥公司之名義為受貨人，由巳○○至超峰北屯站取回
    至前址軍功路工廠後，再由巳○○及渠所僱用具有犯意聯絡之員工邱惠玲、壬○○、乙○○（壬○○、乙○○均撤回上訴，經原審判決有罪確定）等人，其中邱
    惠玲、壬○○自八十四年間起即受僱巳○○，乙○○自八十五年十月間始受僱於
    巳○○，另真實姓名年籍均不詳之成年人「王淑惠」則自八十五年十二月間始開
    始受僱，渠等將 CPU原以雷射雕刻機標示之商標圖樣「Intel Pentium」 及標示
    執行或運算速度、型號、產地之型號等，運用砂輪機操作，將 CPU之正面雕刻有
    「Intel、pentium」 等商標及印有 A00000000 SY046 等表示執行速率並特別規
    格代號等一定用意之記載，全部加以磨除，再以噴砂粉使用噴砂機、壓縮機等機
    具將 CPU背面予以噴覆原記載，並將背面代表運算速度之i75（此處應指該CPU每
    秒可執行七十五百萬赫茲）、或一定用意之記載如 ipp（此處應係指intel pent
    ium proces sor）、或impp（此處應係指 intel mobil pentium processor，即
    專為筆記型電腦所設計使用之 CPU）凹痕加以補土整平後，重行壓凹變更，若遇
    有「定頻」設計之 CPU，巳○○又以瓦斯噴槍等器具加熱將 CPU背面以銲錫封住
    之中心背蓋（內有數百萬計之電晶體）熔化封住背蓋銲錫後，以美工刀打開，再
    持放大鏡及細針挑斷定頻 CPU內控制一定震盪頻率之電路，並重行接至可運算較
    高震盪頻率之電路，以使電腦主機板上ROM（Read Only Memory）所燒錄之軟體B
    IOS（Basic Inp ut OutputSystem） 測試CPU時會顯示較高階之速度（此部分詳
    如後述），再以相同方式將背蓋焊回（此項操作通稱為開心），其間並使用冷卻
    機、冷卻幫浦等器具，用以避免溫度過熱致將 CPU內電晶體毀損，又以移印機、
    籅彼牷B矽軟膠頭打上IntelPentium 二註冊商標及欲標示較高速度、型號，及使
    用烘乾機使保持乾燥（因砂輪機磨除陶瓷表面須以水沖淋以免形成大量粉塵），
    再以雷射雕刻機等機具，將相同於英特公司已註冊之Intel、Pentium二商標及表
    示較高執行速率並特別規格代號等一定用意記載之準私文書，在 CPU之正反兩面
    相對應位置重新噴印（例如將Pentium 100型之產品標示A00000000 SY046改刻或
    印為表示Pentium 166 型之產品標示 A00000000 SY016，此偽造過程通稱為REMA
    RK），自足以生損害於英特公司及一般消費大眾（惟若REMARK後之 CPU經測試後
    ，於所設定之情形下無法在電腦上執行巳○○所偽造標示之速度，尚可退回巳○○處以相同之REMARK方法改回原來之型號、速度，此過程彼等均以「回修」稱之
    ），完成後之 CPU則仍經原途徑託由超峰快遞公司寄返原委託改造REMARK CPU之
    客戶，巳○○即以此每REMARK一顆 CPU收取八十元至四百元之不法利益，若再「
    開心」則須再加三百元至四百元之代價。
三、巳○○以右開方式REMARK CPU，自八十五年八月間某日起至同年十二月底某日止
    ，以邱惠玲開立於臺中市第五信用合作社北屯分社0000000000之八號
   帳戶及以戊○○之帳戶，收取加工及變造CPU之費用，計先後卅餘次為丙○○（
    業經原審通緝）所經營之坤陽公司REMARK英特公司產製之CPU共八千三百餘顆，
    丙○○則簽發以上海商業銀行中和分行、合作金庫中和支庫為付款人之支票存入
    邱惠玲之帳戶內，或在下一次委託REMARK CPU時隨同工資置於信封中交付。巳○○又以相同之方式，自八十四年初間起，為辰○○所經營之訊慧公司、宏光公司
    REMARK英特公司產製之CPU（以卯○○或宏光公司在華南商業銀行新生分行所開
    設之帳戶付款）。自八十四年二月廿七日起，巳○○即先後約四十五次（詳細資
    料均見臺灣桃園地方法院檢察署八十六年度偵字第三一五六號卷內扣案之八十六
    年度保管字第○九八九號三聯送貨單一冊，正本抽存同卷內證物袋內），為午○○所經營之民揚公司REMARK英特公司產製之CPU（民揚公司、午○○以其在華南
    商業銀行圓山分行、延吉分行或大陸大樓辦事處所開設之帳戶付款），其中民揚
    公司尚約定可每三月至半年始一次清算付款。另自八十四年下半年間某月起，巳
    ○○為癸○○所經營之杰盈公司REMARK英特公司產製之CPU（杰盈公司以其在臺
    灣中小企業銀行復興分行、臺北銀行建國分行、華僑商業銀行大安分行所開設之
    帳戶付款），及為寅○○所經營英昇公司；及自八十五年六月間起，為申○○所
    經營之佳安公司REMARK英特公司產製之CPU（英昇公司以其在彰化商業銀行所開
    設之帳戶或以寅○○在玉山商業銀行、中國國際商業銀行信義分行付款），總計
    巳○○等集團以此手段先後REMARK之CPU達萬顆以上。
四、丁○○基於概括之犯意，明知丙○○有出賣不實型號標示之REMARK CPU，竟於八
    十五年九、十月間，向丙○○多次購買REMARK偽造之CPU商品，再轉賣他人。
五、己○○係巳○○妻戊○○之叔叔，與巳○○係三親等之姻親關係，明知其受戊○○之母所託於八十六年一月十四日下午二時許至超峰北屯站取回，並於取回後放
    置於巳○○位於臺中市○○區○○里○○路○段二八○巷十八號住處之四百六十
    三顆CPU一批（該CPU一批均係丙○○所寄交，其中如附表編號十之四百五十顆係
    為pentium-120型，欲委託巳○○供REMARK加工成pentium-166型；其餘如附表編
    號十一所示之十三顆，係因原先REMARK完成後為pentium-133型之仿品CPU，因不
    能執行該運算速度，又寄回予巳○○託其改回之pentium-100之CPU十三顆），係
    巳○○欲為他人違法加工CPU或仿品CPU，為關係巳○○涉犯偽造文書、違反商標
    法等犯罪證據，猶於八十六年一月十四日晚間八時許，台灣桃園地方法院檢察署
    張紹斌檢察官率同航警局刑警隊人員至巳○○上址住處執行搜索時（搜索過程詳
    如後述），經由巳○○之女詹慧姍之通知到達該處，竟出於使巳○○不受刑事追
    訴之故意，於執行搜索之警方人員搜索於該屋其他處所不注意之際，將其於當日
    所領回前述放置於客廳內之四百六十三顆CPU一批擅自攜出並藏置於戶外所有之
    車牌號碼ＰＸ－四三八九號自用小客車車後行李箱內，經警方人員發覺可疑，要
    求檢查，並拒絕開啟供航警局刑警隊人員檢查，而經警當場查獲。
六、嗣於：
    (1)八十五年十二月十日，在中正機場快遞專差區，經海關會同航警局共同查獲由
      辰○○於八十五年十二月初交由巳○○REMARK完成後，以訊慧公司之名義，委
      由不知情之迪比翼快遞公司報關出口之如附表編號一所示之REMARK CPU四十顆
      。
    (2)八十五年十二月十四日，丙○○以永準公司之名義，自中正機場快遞專差區出
      口之委由巳○○REMARK如附表編號二所示之 CPU一百四十八顆時，為海關及會
      同航警局查獲。
    (3)又丙○○於八十五年十一、十二月間又委由巳○○REMARK如附表編號三、四、
      五、六之CPU共十三顆，而出口予加拿大MR. Henry Young，嗣因無法執行至RE
      MARK之速度而遭退回，於八十五年十二月十九日，在中正機場查得加拿大MR.
      Henry Young所寄回予丙○○之前述REMARK  CPU十三顆（進口報單編號為CE/8
      5/027/08981）。
    (4)於八十五年十二月間，午○○委由巳○○為之REMARK所有之 CPU一百顆如附表
      編號十二所示，午○○再出賣予簡貴櫻（業經原審判決有罪確定），簡貴櫻再
      於八十五年十二月十三日以所經營之海豚公司名義出賣予丑○○，丑○○、子
      ○○（以上二人均業經原審判決有罪確定）二人即以寶統公司之名義，於八十
      五年十二月十四日將所購得REMARK CPU一百顆自中正機場快遞專差區以電容器
      品名欲出口至奧地利時，同日為海關及會同航警局查獲。
    (5)八十六年一月十三日下午一時四十分許，在丙○○所經營之坤陽公司，查獲並
      扣得巳○○ REMARK完成如附表編號七、八、九所示之CPU七顆，及丙○○與巳
      ○○間往來之送貨單一本貨單數十紙（其中送貨單黏附八十六年度偵字第一０
      六九號偵查卷第二宗第七十八  八十四頁）。
    (6)八十六年一月十四日晚間八時許，由台灣桃園地方法院檢察署張紹斌檢察官率
      同航警局刑警隊人員，在巳○○位於臺中市○○區○○里○○路○段二八○巷
      十八號住處，扣得二人所有之筆記簿三本、超峰快遞送貨單共五十二張、超峰
      快遞發票六張、坤陽公司信封套一個、紀錄資料一張、打卡片一張、電話簿一
      本、收支日記簿一本等物；及在己○○所有之車牌號碼PX-4389 號自用小客車
      車後行李箱內，查獲前述丙○○寄交予巳○○之欲REMARK及回修之 CPU共四百
      六十三顆（詳如附表編號十、十一所示）。
    (7)八十六年一月十七日晚間十時許，台灣桃園地方法院檢察署張紹斌檢察官復率
      同航警局刑警隊人員，在台中軍功路工廠，查獲巳○○所有之噴砂機一臺。於
      次（十八）日凌晨零時廿分許，在邱東權住於彰化縣永靖鄉○○村○○路○段
      一０三巷五十二號住處，查獲巳○○所有砂輪機二臺、壓縮機、冷卻機、烘乾
      機、冷卻幫浦各一臺、移印機三臺、模具底座六個、藍色盤裝 CPU塑膠座一批
      、噴砂粉十二包、顏料一批及宏光公司委託變造估價單四張（以馮小姐代之）
      、杰盈公司估價單八張（以高先生代之）、委託變造單二張，佳安公司委託變
      造估價單三張，英昇公司估價單一張、英昇公司委託變造單一張、寅○○簽發
      支付予邱惠玲之中國國際商業銀行信義分行支票各影本一紙、以移印機、鋼模
      印有 CPU速度型號之紙張五片、署名邱惠玲之送貨單一張、訊慧公司客戶基本
      資料一張等物。
    (8)八十六年一月廿三日下午三時五十分許，航警局刑警隊人員復在巳○○前開住
      處，查扣邱惠玲所有之臺中市第五信用合作社代收票據送件簿、活儲存摺、華
      南商業銀行活儲存摺各一本，戊○○所有臺中市第五信用合作社之支票存款抄
      簿一本、活儲存摺二本、紅色收支日記簿一本、（雷射）銷貨簿一本，巳○○
      所有華南商業銀行收摺一本，及以巳○○、戊○○、邱惠玲三人名義在臺中市
      第五信用合作社定存單影本卅二張、支票影本二張及戶口名簿影本一件。
七、案經被害人英特公司訴由內政部警政署航空警察局移送台灣桃園地方法院檢察署
    檢察官及檢察官自動檢舉偵查起訴。
    理  由
甲、被告巳○○、辰○○、午○○、癸○○、寅○○、申○○、丁○○、己○○部分
壹、訊據被告巳○○固坦承有在台中市○○路開設工廠為客戶處理中古 CPU；被告辰
    ○○、午○○、癸○○、寅○○、申○○固不否認與巳○○間有 CPU往來或買賣
    ，惟均矢口否認有上開犯行；被告丁○○亦不否認與丙○○間有買賣 CPU商品，
    惟亦矢口否認有上開犯行；被告己○○雖坦承於八十六年一月十四日晚間八時有
    至上址巳○○位於軍功路之工廠搬取 CPU四百六十三顆至所駕駛之ＰＸ－四三八
    九號自用小客車車後行李箱內各情，然亦否認有任何犯行。被告巳○○辯稱：有
    為客戶處理中古 CPU，但只是清洗或作測試，未有REMARK、開心等行為，所查獲
    之砂輪機等機器設備係伊從事電腦零件代工業務之用，與REMARK CPU無關，又伊
    縱有修改、加工行為（事實上伊未有此種行為），係因告訴人英特公司所產製之
    CPU良莠不齊，僅能區分為二八六、三八六、四八六或PENTIUM（五八六）級，就
    五八六級而言，其機器生產時均能跑一百六十六萬百萬赫茲，而英特公司所以於
    外觀記載七十五、一○○、一二○、一三三、一六六，無非係該公司造成多樣化
    商品，令消費者做選擇之商場手段一種，而伊將英特公司所產製之 CPU加以「解
    頻」，技術上無法只磨掉標示之數據，只好重新印上，主觀上並無偽造英特公司
    商標之犯意云云。被告辰○○、午○○、癸○○、寅○○、申○○辯稱：伊所販
    賣之 CPU均經逐一上機測試，發現均能開機、功能正常始予販售，不知其販賣或
    輸出之 CPU係仿冒品，或辯稱渠等係將所買之電腦記憶體，委由巳○○之台中工
    廠做測試、整腳、清洗之加工，而後做成整條電腦記憶體；或辯稱彼等所販售等
    均係可超頻之CPU，並非REMARK CPU，有時會委託巳○○為所販售CPU加以測試，
    確定可以執行所標示之速度，或可否超頻，並無委託巳○○委託加工更改標示云
    云。被告丁○○辯稱：伊與丙○○間僅有買賣 CPU商品一次，且係丙○○向伊買
    ，伊並無向丙○○買REMARK偽造之 CPU，再轉賣他人云云。被告己○○則辯稱：
    當日警察去巳○○的工廠搜索，因巳○○、戊○○不在家，他們的女兒詹慧珊就
    打電話叫伊去，伊到現場後，就先把桌上的東西收到車上，警察叫伊拿出伊就拿
    出來，並不知其係違法的 CPU云云。
貳、經查：
一、被告巳○○部分：
（一）被告巳○○有於上址軍功路經營地下工廠，並僱請壬○○、乙○○及未據起訴
      之邱惠玲等人，共同於工廠內為丙○○、寅○○、辰○○、午○○、癸○○與
      申○○等人所寄來之CPU，以上述之REMARK、開心等方式加以偽造商標、型號
      等之犯行，業據被告巳○○於警訊中迭次坦承不諱，被告巳○○於八十六年一
      月十七日下午二時三十分第二次警訊時供稱「我於民國八十或八十二年即開始
      變造工作，至八十三年停工為第一階段，於八十四年四月起迄今（八十六年一
      月五日）為第二階段，．．第二階段在台中市○○路一０九號之三或一０三之
      九號，我擔任技術工作，第二階段開始，邱惠玲（有時幫忙）、乙○○（到職
      二或三個月）、王淑惠（八十五年十二月才來）、壬○○（八十四年間即參與
      ）等四人擔任雜工，．．客戶直接將貨物寄至超峰快遞北屯站，大部分皆由我
      去取貨，再載至工廠磨面加工，其餘人再處理雜物事，我再將貨物用超峰快遞
      寄至客戶手中」、「（他們寄CPU的目的為何？）目的為變造」等語，於八十
      六年一月二十一日下午一時許第五次警訊時更承稱「（工廠加工何物？）有加
      工CPU、．．CPU有(1)改速度型號，用磨砂機磨除CPU正面INTEL、PENTIUM字樣
      ，再用INTEL、PENTIUM鋼模打上INTEL、PENTIUM，背面用噴砂機噴除速度型號
      ，背面速度型號用鋼模重新打上，正面的速度型號用雷射機打上，也有用開心
      方式，打開背面蓋子重新接上線路。．．．改速度型號價格視加工程度而定，
      有80、100、130、150等為每顆單價，如要開心，價錢要二五０元左右」、「
      （工廠INTEL、PENTIUM鋼模版）是向南美企業社購得，因工程消耗，故常購買
      ，即用於重新打上INTEL、PENTIUM字樣」等語，於八十六年一月二十二日下午
      六時會同警方檢視自邱東權住處所搜得之機器而製作第六次警訊筆錄時承稱「
      （查扣之機器）均為我所有，研磨機可磨除CPU正面字體型號，噴砂機可噴除
      CPU背面速度型號，移印機可打上CPU背面INTEL、PENTIUM字樣及欲變造之速度
      型號，烘乾機可使加工後CPU保持乾燥，冷機可使加工後CPU溫度不致過高」
      、「CPU正面速度型號要用雷射機打上」、「（CPU如何開心加工）背面蓋子用
      瓦斯燒即可打開，打開後用放大鏡和針去挑線路，即可達到變造目的」等語，
      於八十六年二月一日上午十時三十分許第八次警訊筆錄時承稱「（CPU如何開
      心、加工）首先，以一般水電工所使用之瓦斯噴槍對準背面蓋子，加熱後用一
      般美工刀片將蓋子挑起，置於旁邊，以二十至三十倍之放大鏡觀看，用家用縫
      衣針將其中一條線挑斷拿掉，另將斷線之一頭用針挑與另一點連接，再把蓋子
      蓋上用瓦斯槍燒即可達成開心目的」等語，有各該次警訊筆錄附卷可稽（均見
      八十六年度偵字第一０六九號偵查卷第二宗）。被告巳○○雖又辯稱警訊中有
      遭到刑求，非在自由意識下為陳述云云，惟查前述被告巳○○之第二次警訊時
      有所委任林文淵律師之助理林禎祺到場，第五次、第六次警訊時有所委任之林
      月雪律師在場，已於警訊筆錄中記載完全，被告巳○○所委任之律師既均依法
      到場，被告自由陳述之權利已足以確保，不可能有遭強暴、脅迫情事，認被告
      確係在自由意識下陳述；而第八次警訊係被告自陳不必委任律師到場，而於同
      日警訊完畢後押解回地檢署時，經檢察官訊問時，被告巳○○亦承稱「（警訊
      筆錄內容）實在」、「（今天所言均在你自由意識下所說的？）是的」等語，
      有八十六年度偵字第一０六九號偵查卷第一宗第一九０頁正面及背面所附當日
      訊問筆錄一份可稽，且被告巳○○於八十六年一月二十八日檢察官訊問時即先
      向檢察官供稱「（開心過程）用瓦斯把CPU背面的錫燒熔化打開蓋子，裡面有
      很多線，然後算第七條線挑起來拔掉，再把上面一條線接上去就可以，然後再
      把蓋接合」、「開心一顆收三、四百元．．．我願意表演但可能會做壞」等語
      （見同一偵查卷第第一六八頁背面一一六九頁正面），可知係被告巳○○先向
      檢察官供承開心技術，警方始於八十六年二月一日借訊被告巳○○，而被告巳
      ○○於借訊時所供亦與日前檢察官偵訊時就「開心」過程所供大致相符，且被
      告巳○○於借訊完畢後亦向檢察官承稱係在自由意識下陳述，足認其第八次警
      訊內容亦與事實相符；且依上述被告巳○○警訊時所自白之內容觀之，其就查
      扣機器如何使用、CPU如何改變型號（REMARK）、開心等過程，均詳細陳述，
      若非被告巳○○自己陳述，任憑何人均不可能憑空捏造，堪認被告巳○○上述
      警訊中之自白，係在自由意識下陳述，且與事實相符，又被告巳○○雖於本院
      調查時另辯稱，伊不認識律師助理，而律師亦坐於離伊很遠之處，故伊不敢翻
      供云云，惟律師助理或律師均係為保護被告之利益而在場，倘被告果有非出於
      自由意識而為陳述之情狀，衡情難謂不知，是被告所辯，悖於常情，洵無足採
      ，併此敘明。另被告巳○○又以於製作警訊時曾送醫一節，而辯稱有遭到刑求
      云云，惟經原審傳訊為被告製作警訊筆錄之警員王子雄、黃鎮家到庭證稱：於
      第一次借提時，因被告巳○○會發抖、抽搐，為求慎重起見，有將被告巳○○
      送醫，但並沒有不支倒地情形，送醫後醫生說可能是在看守所適應不良，血糖
      過低休息即可等語（見原審卷第三宗八十八年二月五日訊問筆錄），是被告巳
      ○○縱於警訊中曾因身體不適送醫（本院函請桃園敏盛綜合醫院檢送巳○○八
      十六年一月十七日之就醫紀錄，該醫院函覆稱無巳○○之就醫紀錄，然被告巳
      ○○業於原審自認其曾至敏盛綜合醫院就醫，此有敏盛綜合醫院九一敏事字第
      六０二號函暨原審卷第七宗八十九年十月三日審判筆錄在卷可參），亦不能據
      此推認其所為之各次警訊均非在自由意識下所為而不可採信，況尚有其他證據
      可證明被告巳○○犯有本件犯行，本院亦非以被告上述於警訊及偵查中之自白
      為論罪唯一依據（詳如後述），被告巳○○空言辯稱自白係遭到刑求，非自由
      意識下所為，警訊中自白均與事實不符云云，自不足採。
（二）被告巳○○雖又一再辯稱僅只是作CPU之清洗（即洗腳）及測試，無REMARK、
      開心等行為云云，惟被告巳○○於歷次警訊中已承稱其有為客戶為更改CPU型
      號及開心之行為，已如前述，且查：
      (1)丙○○於警訊中亦供承有委託被告巳○○經營之工廠為 CPU之變造，丙○○
        於八十六年一月十四日上午十時第二次警訊時，就警方所提示於八十六年一
        月十三日在坤陽公司所搜得扣案之送貨單數十紙（檢察官將之黏附同一偵查
        卷第二宗第七十八｜八十四頁），丙○○供稱「P8+5指P133，P8+2指P100，
        P75作P100指變造成P100之CPU，P120作P166 指P120 CPU變造成P166 CPU，"
        加工"為變造意思，"不用作面"即指不用變造，"開心"即加工方式之一，"已
        開"指已付錢， PP180→PP200指PENTIUM PRO 180變造成PENTIUM200，P5指
        P133，單純數字無加者為PENTIUM CPU 真品」等語；及扣案之警方於八十六
        年一月十四日晚間搜索被告巳○○位於台中市○○區○○路住處時，在被告
        己○○自用小客車後車廂所查獲之四百六十三顆 CPU一批，經告訴人英特公
        司台灣分公司行政部經理辛○○當場鑑定發現（因事涉專業性，辛○○有會
        同警方共同搜索上址被告巳○○住處），其中十三顆標示為pentium-133型C
        PU係告訴人原廠生產pentium 100 型，其正面之關於商標及型號標示之雷射
        字體，其色澤、字體、字型均明顯與原廠所製造者不同，有辛○○所出具之
        鑑定報告書一紙附於偵查卷內可稽（見同一偵查卷第二宗第一二二頁），是
        被告巳○○確於丙○○所寄交之原廠 CPU為更改型號、重新打印商標、開心
        等行為。另扣案如附表編號二所示之八十五年十二月十四日警方於中正機場
        查獲丙○○以永準公司出口之 CPU一百四十八顆，及扣案如附表編號三、
        四、五、六所示之八十五年十二月十九日警方於中正機場查獲加拿大Mr.
        Henry Young寄交予丙○○為警查獲之CPU十三顆，均經REMARK偽造完成，有
        辛○○所出示之鑑定報告一紙在卷可稽（見八十六年度偵字第一０六九號偵
        查卷第二宗第二０一、二０二頁），另扣案之如附表編號七、八、九所示在
        坤陽所查獲之CPU七顆，均經REMARK偽造完成，有告訴人公司技師Jeffrey所
        出具之鑑定書（附於八十六年度偵字第九六九號偵查卷第八頁）及辛○○所
        出示之鑑定報告一紙在卷（見同一偵查卷第一宗第一二三頁）可稽，再參酌
        上開丙○○所述有委託被告巳○○為 CPU「加工」之工作，及前述偵查卷附
        在坤陽公司內所搜得之丙○○自八十五年九月間起之多次送貨單，足證被告
        巳○○確有為丙○○所寄交之 CPU為REMARK、開心等違法「加工」行為；另
        扣案如附表編號一所示之八十五年十二月十日警方於中正機場查獲訊慧公司
        出口之CPU四十顆，均經 REMARK偽造完成，亦有辛○○所出具之鑑定報告書
        各一紙附卷可稽（見八十六年度偵字第一０六九號偵查卷第二宗第一九一頁
        、八十六年偵字第三二三八號偵查卷第十三頁），編號十二所示八十五年十
        二月十四日警方於中正機場查獲丑○○出口之奧地利之CPU一百顆，均經REM
        ARK 偽造完成，亦有辛○○所出具之鑑定報告書各一紙附卷可稽（見八十六
        年度偵字第一０六九號偵查卷第二宗第二０七頁，以上所述被告巳○○與客
        戶丙○○、辰○○等人間如何有犯意聯絡及行為分擔，詳如後述），被告猶
        辯稱僅係未為REMARK、開心等行為，只是清洗、整理針腳云云，顯不足採。
        被告雖又再辯稱由告訴人公司職員辛○○出具鑑定報告書之真偽，顯不公平
        云云，惟查，本案係就告訴人之 CPU產品上之商標、產品標示型號是否有經
        REMARK為真偽之鑑定，自應由告訴人指定相當瞭解其公司產品之人為鑑定，
        且辛○○於前述每份鑑定報告均有就其鑑定方法為詳細說明，其自 CPU正面
        雷射字體、表面是否有磨除痕跡、底部噴漆痕跡之字體及色澤、四邊角度等
        各部位加以仔細檢視，始為真偽之判定，辛○○於原審暨本院多次庭訊時亦
        到庭說明鑑定方法及依據，並非草率行之，衡情告訴人英特公司為全球知名
        之電腦製造商，辛○○與被告等又不相識，實無故意誣陷被告等人之必要；
        且本院依辛○○所述鑑定方法檢視扣案如附表所示之經REMARK之CPU，亦認R
        EMARK後之CPU，其正面所標示之商標、型號等部分，於字體、色澤部分，與
        辛○○所提出之真品相較，確有差異（原審已命辛○○提出真品三件扣案，
        足資比對），且 REMARK之CPU表面確實較為粗糙，四週斜邊亦因表面之磨除
        而有差異，認辛○○所述之鑑定方法並非無稽，且確實可採，是雖鑑定人辛○○為告訴人公司職員，惟其所出具之鑑定書並無不公情事，況辛○○就附
        表編號十所示查獲扣案之 CPU四百五十顆，亦鑑定為未經REMARK之真品，有
        原審八十九年十月三日審判筆錄一份附卷可稽，是辛○○並非就所鑑定者一
        律判定為REMARK，被告巳○○空言辯稱辛○○之鑑定結果顯不公平云云，自
        不足採。至辯護人請求鑑定扣案編號十之四百五十顆 CPU真品與告訴人所稱
        偽品間，其厚度是否相同，並請求告訴人說明其認定扣案之十三顆變造 CPU
        係由巳○○REMARK或開心之理由云云，惟辛○○於本院調查時業已闡明，鑑
        定真偽，非僅以厚度辨別，其還鑑定字體及色澤等；而認定係巳○○偽造之
        理由係因偽造 CPU須磨除上面之字樣，既已磨掉一層，即可由肉眼看出，且
        在被告巳○○之工廠，發現有許多偽造之工具，並有被告等往來之信件，以
        上皆可證明被告之犯行等語（見本院九十一年六月十四日、十月四日訊問筆
        錄），併此敘明。
      (2)又扣案之警方於邱東權住處所查扣之砂輪機、壓縮機、冷卻機、烘乾機、冷
        卻幫浦、移印機、模具底座、噴砂粉等機器或設備、材料，自機器之規模觀
        之，顯然所從事者不可能為中古 CPU之「洗腳」清洗等行為而已，被告巳○○於前述歷次警訊或偵查中亦已供承該機器之使用情形，況 CPU係裝設電腦
        硬碟內使用，其背面針腳於正常使用情形下，不可能髒污或破舊至須再重新
        清洗、整理，且該針腳即使偶有污損情形，或可以人工方式自行整理即可，
        丙○○等人自不可能遠自台北等各地以寄交方式高價委請被告巳○○為之；
        且扣案機具經原審勘驗結果，其中印有字跡之矽膠頭二顆，一顆字跡可以辨
        認出為「INTEL、PENTIUM」（係反寫），另顆矽膠頭字跡更為模糊，由告訴
        人公司技師辨認應為 「0000000CA. AAJ. SYO」，共有四行字，一組有二行
        字，有二組，除前開字跡外，其餘因太髒且歷時過久，無法辨識，有原審八
        十八年一月二十一日勘驗筆錄一份附卷可稽（見原審卷第三宗第一六七頁正
        面），是被告巳○○若未為重新打印之REMARK行為，不可能使用帶有告訴人
        商標「INTEL、PENTIUM」字跡之矽膠頭，且如前述，扣案如附表編號十之丙○○所寄交予被告巳○○「加工」之P120型 CPU四百五十顆，均為新品，根
        本即無被告巳○○所稱須清洗、整理之情形，其猶空言辯稱未為更改型號、
        開心之違法行為，只是清洗、整理而已云云，自不足採。另被告巳○○用以
        REMARK行為之雷射機、專用電腦等設備雖未扣案，惟被告巳○○於八十六年
        一月十七日第二次警訊時稱其於八十六年一月五日通知邱東權將工廠搬走，
        不知邱東權搬至何處（見同一偵查卷第十三頁正面），於同日第三次警訊時
        再稱機具委託邱東權搬離，有貳台磨床機、一台雷射機、三台移印機、一台
        砂輪機等搬離現場（見同一偵查卷第十四頁背面），於八十六年一月十八日
        第四次警訊時再陳稱扣案機具中，尚有雷射機及雷射機專用電腦、INTEL 鋼
        模多組、矽膠軟頭、 INTEL網板模等語（見同一偵查卷第十五頁背面），是
        雖被告於REMARK中必須使用之雷射機、雷射機專用電腦未經警查獲扣案，然
        係被告巳○○指示邱東權、己○○等人於警方搜索前先行搬離，迄今尚未尋
        獲所致；而被告巳○○確有使用雷射機、專用電腦等機具於 REMARKCPU行為
        ，業據其於偵查中供述明確，被告巳○○於第五次警訊中陳稱其確有使雷射
        機打印，且於八十六年一月二十二日第六次警訊再陳稱「 CPU正面速度型號
        要用雷射機打上」等語（見八十六年度偵字第一０六九號偵查卷第二宗第十
        二頁背面），於八十六年二月一日第八次警訊時再供稱「（雷射機）是八十
        五年三月初以新台幣一百四十萬元用電話和筠好公司連絡，再由筠好公司送
        貨至台中市○○路工廠地址，包含之機器有雷射機及電腦整套設備」（見同
        一偵查卷第二十三頁背面、第二十四頁正面），而於同日警訊中經警提示扣
        案巳○○所有之戊○○名義的台中市第五信用合作社北屯分社之支票往來抄
        簿（見保管字號八十六年度保管字第九四０號扣案物），被告巳○○亦承稱
        該抄簿中所記載八十四年十二月二十八日支付筠好公司七萬二千五百元係購
        買雷射機之訂金（見同一偵查卷第二十四頁正面），並有筠好公司之目錄一
        份附卷可稽（見同一偵查卷第一二五頁正面），足認被告巳○○確有購買及
        使用雷射機、雷射機專用電腦等機具，被告巳○○徒以因未被警查獲扣案即
        辯稱無為客戶REMARK CPU犯行云云，亦不足採。
（三）被告巳○○又辯稱縱有REMARK、開心等更改型號、重新打印行為，乃係因告訴
      人英特公司所產製之CPU品質良莠不齊，僅能區分為二八六、三八六、四八六
      或PENTIUM（五八六）級，就五八六級而言，其機器生產時均能跑一百六十六
      萬百萬赫茲，而英特公司所以於外觀記載七十五、一○○、一二○、一三三、
      一六六，無非係該公司造成多樣化商品，令消費者做選擇之商場手段一種，被
      告巳○○係加以「解頻」，技術上無法只磨掉標示之數據，只好重新印上（解
      頻後之速度），主觀上並無偽造英特公司之犯意云云。且查：
    (1)所謂CPU包括控制單元（CU）、算術與邏輯運算單元（ALU）及記憶體單元
        （MU）等部分所組成，係驅動整部電腦系統最關鍵部分元件，又稱為電腦的
        心臟。因近年來半導體科技之進步，CPU得以急遽縮小其體積，且均係以極
        小（μｍ，即百萬分之一公尺）之製程，在類似小型光碟之矽晶圓（Wafe）
        上製成，而半導體所能發揮的性能與特性，往往與矽晶圓及光罩刻蝕製作技
        術有關，其刻蝕程序係分數次將不同層次之半導體材料製出數以百萬計之電
        晶體，而製程越精良，即表示單位面積所能刻蝕出之電晶體數目越多，其製
        成之半導體工作速率即越高。而一般架構相同，僅速度等級或電流消耗等有
        差別之CPU，均係自相同製程之同一片矽晶圓所製作出之晶片（Die），經切
        割成約拇指甲大小面積後加以陶瓷（或其他材質）封裝，以英特公司所製造
        之每一顆pentium級CPU而言，即至少包含三百三十萬顆電晶體，而同一片矽
        晶圓，因矽晶體之純度、分佈均勻狀況及刻蝕程度，均可能造成晶片間之工
        作速率互有差異，通常而言，位於矽晶圓中心所切割之晶片，往往較外圍所
        切割之晶片具有較佳之合格率，此亦為考量最後標示在 CPU上不同之速度之
        因素。
    (2)又CPU本身並沒有獨立的震盪頻率（Clock，又稱時脈）產生器，早期的CPU
        震盪頻率與連接CPU存取資料的匯流排時脈（Bus Clock）甚至相等，嗣因
        CPU製造技術之進步，使CPU之震盪頻率可以大幅提昇，而匯流排時脈則因雜
        訊、傳輸線路技術及相關週邊零組件整體進步較緩而侷限在某一程度，而目
        前解決CPU內震盪頻率高於匯流排時脈之方法，係採用主機板上震盪頻率產
        生器（Clock Generator）所產生之匯流排時脈，乘以一定之倍數即倍頻率
        ，輸入CPU背面定之特定插腳，以取得震盪頻率之同步運作，而CPU須取得與
        匯流排之同步，電腦方能正常工作。舉例而言：若為pentium-133即係以匯
        流排時脈設定成66.7mhz即六十六點七百萬赫茲乘以二倍頻成為133mhz；倘
        若為pentium-166即係以匯流排時脈設定成66.7mhz乘以二點五倍頻成為
        166mhz。而主機板製造廠商為節省成本，並方便消費者升級更換CPU，均將
        倍頻率製造成數個可供選擇之開關，並以跳線組（俗稱Jumper，下稱之）控
        制之；今日所生產之五八六級主機板，多提供二、二點五、三或三點五等倍
        頻控制開關，而消費者僅需參照CPU所提供之震盪頻率，設定主機板匯流排
        時脈後，選擇一定之Jumper開關控制即倍頻率，就能使CPU正常的執行運算
        工作，並得自電腦開機時BIOS所顯示之畫面，得知自主機板輸入CPU之震盪
        頻率。
      (3)再所謂超頻（Over Clock），即係使用在電腦上之CPU，輸入高於製造商所
        標示之震盪頻率，例如原標示成pentium-166之CPU，將匯流排時脈設定成
        66.7mhz乘以三倍頻成為200mhz供電腦執行即屬之。前已敘及，運算速度相
        近之CPU，均係自相同製程之同一片矽晶圓所切割再予以封裝，製造商為求
        產品之穩定性及其商譽，均以數種不同之步驟，測試每一顆製造完成之CPU
        ；而CPU製造完成後並非已固定能在某數目之震盪頻率運算，廠商通常會將
        製成之成品，設定一定之上限與下限，再予以嚴密之測試，若未能通過較高
        階之震盪頻率測試，即將之淘汰向下降一級測試，直到該顆CPU通過最低標
        準之震盪頻率測試為止，舉例言之：相同製程之某顆CPU，可能因該處矽晶
        圓品質純淨良好，致得通過每秒有一百三十三萬百萬赫茲震盪頻率之測試，
        惟若品質較差之同一批CPU，某些成品即可能未能通過該階測試，而需以一
        百二十萬百萬赫茲標示該CPU之震盪頻率，甚或仍遭淘汰再向下降階至僅能
        標示一百萬百萬赫茲，此等測試之結果，除標示於該顆CPU以表示一定之品
        管外，尚代表該製造商對於其產品負一定程度之瑕疵擔保責任，是CPU除經
        英特公司將CPU之內部線路連同插腳予以加工，使該顆CPU僅能以其上所標示
        之震盪頻率執行運算外（此種情況稱為定頻或鎖頻），大多數未定頻之 CPU
        ，依前開說明，均得由消費者藉著主機板Jumper之位置，或以提高 CPU之工
        作電壓（Vcore）之方式，自行決定超頻與否，惟超頻使用之CPU，通常會有
        該顆 CPU工作溫度超出預設之限度，危及晶片線路或甚至燒毀，或有程式執
        行及運算程度異常，或減損 CPU之壽命，或不能與電腦週邊設備如硬碟機等
        搭配而至頻頻當機等，因此為多數電腦使用者所不取。
      綜上足見CPU之「超頻」，與將CPU「REMARK」純係二事，超頻係消費者欲提高
      CPU之工作效率，捨製造商之品質保證而執意自調整電腦之其他設備以達提高
      CPU之震盪頻率之目的，並自負因違常使用而導致之風險；REMARK CPU則係不
      肖之人將原製造商所標示之商標、速度及型號均加以磨除，重新打印，利用
      CPU並非固定頻率均能執行之特性，或根本將定頻之CPU開心改造成變頻之CPU
      後，以原來標示雷射或印刷之防偽手段，標示原製造商之商標，將實際原廠所
      製造之低階CPU偽裝成較高階之CPU，消費者誤以所購買者為告訴人公司所生
      產之較高階產品，被告巳○○如此混淆並欺罔消費者付出高階產品之金錢，純
      係獲致不法利益之犯罪行為。再告訴人英特公司生產、販售CPU係一般之商業
      行為，自所售之CPU產品獲利當為其主要目的，而其所生產之CPU於出廠時即有
      各種位階之不同品質，供消費者選擇，自不可能將同一品質商品標示不同價格
      ，尤其不可能如被告所辯稱英特公司故意將高階品質較好之商品標示為低階型
      號品質較不好之商品，而故不追求較高利潤以較低價格販售，英特公司自不可
      能為如此盲目愚昧之商業行為，是英特公司就所生產 CPU之型號標示自有其一
      定之意義及品質保證；縱被告認為英特公司標示不實，自亦應尋求合法之商業
      或法律手段解決，竟任意設置地下工廠，故意將告訴人之產品標示由低階改為
      高階，將告訴人公司之低品質商品改標示為高品質商品，以提升在市場上之價
      格，顯然係為自己追求不法之利潤，自不可能如其所辯稱告訴人公司之 CPU品
      質均相同，要故意標示不同型號來混淆消費者，被告巳○○空言辯稱係告訴人
      產品品質良莠不齊，所為REMARK行為，只是解頻，並無不法云云，顯係狡辯卸
      責之詞，不足採信。
（四）按商標自註冊之日起，由註冊人取得商標專用權（商標法第二十一條），商標
      之使用，依修正前之商標法（八十二年十二月二十二日公布修正）第六條第一
      項之規定，係指將商標用於商品或其包裝或容器之上，行銷國內市場或外銷者
      而言，修正後之商標法第六條第一項則明定：「本法所稱商標之使用，係指為
      行銷之目的，將商標用於商品或其包裝、容器、標帖、說明書、價目表或其他
      類似物件上，而持有、陳列或散布。」，可見商標法修正後，該法第六十二條
      第一款侵害他人商標專用權罪所謂之「使用」，已不再以商品行銷於外為必要
      ，被告巳○○及壬○○、乙○○將他人委託之告訴人英特公司所生產出品之
      CPU上「INTEL、PENTIUM」之商標及標示之速度型號磨除，未經告訴人英特公
      司之授權擅自重刻其商標及較高之速度型號，偽造該公司標示速度型號之私文
      書，轉手圖利或賺取REMARK、開心之加工費用，應已構成商標之使用，被告之
      REMARK行為，不僅更改型號而已，猶將更改為較高型號之低階商品再重新標示
      告訴人英特公司之商標，而流通至市場上，使消費者誤以所購者係英特公司所
      生產之高階商品（實際上並不具英特公司所生產之較高階CPU商品之品質），
      則被告重新標示商標之行為，自有侵害告訴人英特公司之商譽及商標專用權，
      所為並足生損害於該公司及一般消費者甚明。又如前述，被告巳○○等人將告
      訴人英特公司生產之CPU上型號標示磨除、重新打印較高階之型號，並非無關
      告訴人英特公司生產之CPU商品之「超頻」行為，已屬非法行為，其竟辯稱為
      了要「超頻」改掉型號，不得已必須要磨除CPU上所標示之商標部分，無違犯
      商標法行為云云，不足採信。此外，復有經濟部中央標準局商標註冊証影本二
      紙在卷，被告巳○○及壬○○、乙○○等人在告訴人英特公司生產CPU商品上
      之「INTEL、PENTIUM」商標磨除再重新打印行為，有違反商標法犯行，堪以認
      定。
（五）此外復有扣案如附表所示之 CPU、前述自邱東權住處所查扣之砂輪機、壓縮機
      、冷卻機、烘乾機、冷卻幫浦、移印機、模具底座、塑膠座、顏料等物可資佐
      證，及如事實欄所載之物及超峰北屯站巳○○以佐詳、邱小姐、邱惠玲名義收
      寄貨物清冊、軍功路工廠及邱東權住處現場及查扣物品照片共五十五張、臺中
      市第五信用合作社關於戊○○票據、電匯、存款往來行庫清冊、華南商業銀行
      總行、合作金庫中和支庫、玉山商業銀行信義分行客戶資料函各一件、公司執
      照及公司變更登記事項卡等在卷足資佐證，本件事證已臻明確，被告巳○○之
      犯行足堪認定。
二、被告辰○○、午○○、癸○○、寅○○、申○○部分：
（一）同案被告巳○○有於上址軍功路經營地下工廠，並僱請壬○○、乙○○及未據
      起訴之邱惠玲等人，共同於工廠內為丙○○及被告辰○○、午○○、癸○○、
      寅○○、申○○等客戶所寄來之CPU，以上述之REMARK、開心等方式加以偽造
      商標、型號等之犯行，已如前述；巳○○於八十六年一月十八日第四次警訊經
      提示於邱東權住處所查獲之帳冊時，又再供稱「大部分皆是委託變造CPU之帳
      冊，分別有民揚電子公司楊先生、訊慧公司楊先生等，還有其他高先生、周小
      姐等個人或客戶」等語（見八十六年度偵字第一０六九號偵查卷第二宗第十五
      頁背面），及壬○○、乙○○亦因有為被告辰○○等人所寄交之CPU商品為商
      標、型號之重新更改、標示，而經原審判處罪刑確定，有原審刑事判決書一份
      附卷可稽，復有如事實欄所述之自邱東權住處所查扣之砂輪機、壓縮機、冷卻
      機、烘乾機、冷卻幫浦、移印機、模具底座、塑膠座、顏料等物扣案可資佐證
      ，及如事實欄所載之物及超峰北屯站巳○○以佐祥、邱小姐、邱惠玲名義收寄
      貨物清冊、軍功路工廠及邱東權住處現場及查扣物品照片共五十五張、臺中市
      第五信用合作社關於戊○○票據、電匯、存款往來行庫清冊、華南商業銀行總
      行、合作金庫中和支庫、玉山商業銀行信義分行客戶資料函各一件，及公司變
      更登記事項卡等在卷足資佐證，被告巳○○及壬○○、乙○○等人確有前述為
      被告辰○○等人REMARK CPU之犯行，渠等間有偽造文書之犯意聯絡及行為分擔
      。
（二）而被告辰○○即訊慧公司之負責人，於八十五年十二月十日有在中正機場為警
      查獲訊慧公司準備出口至新加坡如附表編號一所示之 CPU四十顆，均經REMARK
      偽造完成，有辛○○所出具之鑑定報告書一紙附卷可稽（八十六年偵字第三二
  三八號偵查卷第十三頁）；且巳○○於八十六年一月十八日第四次警訊時已供
      稱其委託變造 CPU之客戶有「訊慧公司楊先生」（見八十六年度偵第一０六九
      號偵查卷第二宗第十五頁背面），於八十六年一月二十一日第五次警訊時供稱
      「訊慧公司八十四年下旬起除 CPU改型號外，也有其他業務」（見同一偵查卷
      第十八頁正面）；另警方於八十六年一月十七日搜索上址被告巳○○位於台中
      市○○路之工廠時，亦在工廠內查得亦為辰○○所經營之宏光公司委託偽造單
      一張，上載「邱小姐：1.20pcs.75→100.背面也請改Ipp。2. 10 pcs 133→
      166.其中有一顆背面要改 Ipp。」（該委託單影本見八十六年度偵字第三一五
      六號偵查卷第五十六頁），另同日在巳○○工廠內尚查得估價單四紙（見同一
      偵查卷第三十八至四十一頁），其上均記載巳○○與委託客戶間就偽造 CPU之
      代號「8+4」、「8 +8」、「8+2」、「8+5 」，業據巳○○於八十六年一月二
      十三日警訊時供述綦詳，巳○○稱「p75 p90 p120代表數字為 CPU速度，p8+2
      為CPU p100，p8+4為CPU p120，p8+5為CPU p133，p8+8 為CPU p166，p8+4→p
      8+8是要將寄來之p120 CPU變造為 CPU p166」、「→代表意思是變造所欲之速
      度，可能是要變回較低階之速度型號，但要和對方連絡之後才能確定能否變回
      」等語（見八十六年度偵第一０六九號偵查卷第二宗第二十一頁背面、二十二
      頁正面），復有在巳○○住處所搜得其有記載收件人「訊慧公司」之超峰快遞
      送貨單多紙扣案可稽（見八十六年保管字第九四０號）；是被告辰○○確有寄
      交CPU予巳○○等人REMARK偽造。雖被告辰○○又辯稱扣案為警查獲之REMARK
      CPU四十顆係委託陳和錦（已經檢察官不起訴處分）自香港帶回，不知有REMAR
      K 偽造情事云云，及陳和錦於警訊及檢察官偵查中亦證稱於八十五年十二月初
      有受被告辰○○所託自香港九龍取回一批 CPU至台灣交付予辰○○等語（見八
      十六年度偵字第三二三八號七、八頁附陳和錦八十五年十二月三十一日警訊筆
      錄、同偵查卷第五九、六十頁附八十六年十一月十四日訊問筆錄），惟依陳和
      錦於警訊及偵查中所述，其係依被告辰○○所託至香港之「瀰頓酒店」向他人
      所取得而搭機返國時為之回，陳和錦於當時僅知所回者為電子零件一批，
      非槍枝或毒品等違禁物，並未檢視查看該「電子零件」之內容，是縱扣案上開
   之REMARK CPU四十顆確係被告辰○○委託陳和錦自香港地區回，亦不足推認
      被告辰○○於取得後未再委託巳○○等人REMARK偽造，況原審檢察官於陳和錦
      之不起訴處分書業已說明，巳○○等人在短短數小時即能仿冒告訴人公司產製
      低PU，此有台灣桃園地方法院檢察署八十六年度偵字第三二三八號不起訴處分
      書在卷可稽，是被告徒以扣案之REMARK CPU係購自香港地區，未委託巳○○等
      人REMARK偽造云云，自不足採。至被告另辯稱，估價單上記載大顆之含義係指
      LS212之IC，並非指CPU，此有勁捷公司業務副總未○○於本院到庭作證屬實，
      被告並無偽造告訴人之商標、速度型號；又委託單上載「1.20pcs.75→100.背
      面也請改 Ipp」其義為請巳○○工廠代測二十顆中古貨之CPU速度是否可超頻1
      00，Ipp字樣也請工廠清洗乾淨，「2. 10 pcs 133→166.其中有一顆背面要改
       Ipp。」其義同前，並非偽造告訴人之商標、速度型號；再者，「8+4」、「8
       +8」 係指被告買賣之電腦記憶體委由巳○○工廠做測試、整腳、清洗之加工
      ，然後作成整條之電腦記憶體模組云云。惟查本案並未以估價單上所記載 LS2
      12據為認定被告辰○○有委託巳○○等人偽造告訴人之商標、速度型號之行為
      ，是上開記載及證人未○○所言與本案無涉；且關於「1.20pcs.75→100.背面
      也請改Ipp。2. 10 pcs 133→166.其中有一顆背面要改Ipp。」暨「8+4」、「
      8 +8」所代表之意含，如前所述，係屬REMARK偽造CPU 之代號，此業經巳○○
      於警訊時供述綦詳，從而被告所辯，均無可採，附此敘明。
（三）被告午○○部分，巳○○於上開第四次警訊時指有往來委託偽造CPU之客戶尚
      有「民揚電子楊先生」，按民揚電子負責人即為午○○（原從母姓為揚蔣順，
      後從父姓更名為午○○）等語，並有於巳○○工廠所搜得之與該二人往來估價
      單多紙附卷可稽（其中楊先生有三紙，附於同一偵查卷第四二－四五頁），該
      估價單其上均「8+4」、「8+8」、「8+2」、「8+5」等REMARK偽造CPU之代號
      ；另警方於八十六年一月二十日於搜索民揚公司亦查得於八十五年四月三十日
      ，午○○以「加工費」名義開立付款人為「華南商業銀行忠孝東路分行」，票
      號HB0000000號之支票予「台中詹先生」之支票存根（該影本見同一偵查卷第
      一三五頁）；另在巳○○住處所搜得之筆記本中亦記載「佐祥」與「民揚」間
      於七月九日至十九日（應係八十五年間）間有多次CPU之交易（見同一偵查卷
      第一三六頁）；又在巳○○住處所搜得其有記載收件人「楊蔣舜（即午○○）
      」之超峰快遞送貨單多紙。再參酌扣案之警方於民揚公司內所查得之送貨單一
      冊（見八十六年度偵字第三一五六號卷內扣案之八十六年度保管字第○九八九
      號三聯送貨單一冊，正本抽存同卷內證物袋內），其中明確記載自八十四年二
      月二十七日起與「佐祥」、「詹先生」等名義有長期送貨往來單據，共約四十
      五次之多，其中多張明顯記載「Ｐ75→改Ｐ120」、或「Ｐ75→改Ｐ100」、「
      Ｐ100→改Ｐ133」（編號1421、1423、1424、1425、1426、1427等數十紙），
      可知被告午○○於八十四年初至八十五年底間確實有寄交CPU委託巳○○等人
      加以REMARK偽造。另於八十五年十二月十四日在中正機場所查獲丑○○委託出
      口至奧地利之PRO-200型CPU共一百顆，係丑○○於八十五年十二月十三日向海
      豚公司負責人簡貴櫻所購得，而簡貴櫻係於八十五年十二月間向被告午○○所
      購，業據簡貴櫻、丑○○於警訊中供述明確，而該一百顆PRO-200型CPU確實均
      經REMARK偽造，迭有辛○○出具之鑑定報告書一紙附卷可稽（見八十六年度偵
      字第一０六九號偵查卷第二宗第二０七頁），足證被告午○○於八十四年至八
      十六年間確有寄交委託巳○○等人REMARK偽造CPU。被告午○○雖辯稱該一百
      顆係向香港男子「高文進」所購得，不知情是REMARK偽造云云，惟簡貴櫻於警
      訊中已承稱其於八十五年間因客戶佑得資訊庚○○、寶統公司丑○○等人指定
      要購買REMARK CPU，即向被告午○○購買調貨之（見八十六年度偵字第四二一
      二號偵查卷第十二頁簡貴櫻八十六年一月十五日警訊筆錄），是被告午○○與
      簡貴櫻已多次有REMARK CPU之買賣，且縱被告午○○真有向他人購得扣案丑○○欲出口之該一百顆CPU，然參酌前述之被告午○○長期且密切均有委託巳○○為之REMARK偽造CPU，被告午○○顯係向他人購得真品CPU而再交付委託巳○○為之REMARK偽造。且REMARK之CPU表面確實較為粗糙，四週斜邊亦因表面之
      磨除而有差異，於外觀上稍加觀察即可辨識之（詳如前述），而被告午○○身
      為公司負責人，專門從事電腦零件之買賣已經多年，對向他人購得之電腦重要
      零件CPU，當有辨別能力，其空言辯稱所出賣予簡貴櫻，簡貴櫻再出賣予丑○○而遭警查獲之REMARK CPU係向香港人所購得，並不知情有REMARK偽造情事云
      云，顯係脫罪卸責之詞，不足採信。至被告另辯稱估價單上均記載「8+4」、
      「8+8」、「8+5」係指被告買賣之電腦記憶體委由巳○○工廠做測試、整腳、
      清洗之加工，然後作成整條之電腦記憶體模組云云。然關於「8+4」、「8 +8
      」、「8+5」所代表之意含，如前所述，係屬REMARK偽造CPU之代號，此業經巳
      ○○於警訊時供述綦詳，核與簡貴櫻於偵查中所述其向被告午○○買REMARK之
      CPU係以「8+8」、「8+5」方式代替等語相符（見八十六年度偵字第三二三八
      號偵查卷第三十八頁八十六年十一月十四日偵訊筆錄），從而被告所辯，洵無
      可採，附此敘明。
（四）被告癸○○部分，巳○○於上開第四次警訊時指有往來委託偽造CPU之客戶尚
      有「高先生」，而「高先生」即為杰盈公司負責人癸○○等語，並有於巳○○
      工廠所搜得之與被告癸○○往來估價單多紙附卷可稽（其中抬頭為「高先生」
      者有七紙，附於八十六年度偵字第三一五六號偵查卷第三十－三十七頁），該
      估價單其上均「8+4」、「8+8」、「8+2」、「8+5」等REMARK偽造CPU之代號
      ；及在被告巳○○上址軍功路工廠內查得之「杰盈貿易有限公司」之便條紙一
      條，其上亦記載有「CPU」、「調在p│133」（8+5）、「調p│120」「調p│
      100」「調p│166」，等字樣（見同一偵查卷第五七頁正面），及在巳○○住
      處所搜得其有記載收件人「癸○○」之超峰快遞送貨單多紙（見八十六年保管
      字第九四０號）。是認被告癸○○於八十五年間確有寄交CPU委託被告巳○○
      等人加以REMARK偽造。至被告辯稱上開便條紙之記載，係就主機板原來之設計
      ，說明如何調整不同頻率之方法云云，惟關於該便條紙所代表之意含，如前所
      述，係屬REMARK偽造CPU之代號，此業經巳○○於警訊時供述綦詳，是被告所
      辯，洵無可採，附此敘明。
（五）被告寅○○部分，在巳○○上址軍功路工廠內查得抬頭為「曾小姐」，八十五
      年八月二十三日、二十四日之估價單一紙（見同一偵查卷第五十頁），其上亦
      記載「8+5」之REMARK偽造CPU之代號；另於巳○○工廠內尚查得被告寅○○以
      其英文署名「JOY」所寫之字條，其上記載「邱小姐：共寄了六九九顆，做8+5
      500ps，請於星期五晚上寄，星期六一早讓我收到，其餘一九九顆，星期六寄
      ，我再去拿，謝謝的幫忙」及「詹先生、邱小姐：8+5共二一二顆，請點數
      量，以免發生錯誤，麻煩您務必今晚寄出，明早讓我收到，多謝您的大力幫忙
      」；及在被告巳○○住處所搜得其有記載收件人「英昇曾輝英」之超峰快遞送
      貨單多紙（見八十六年保管字第九四０號），是認被告曾輝英於八十五年間確
      有寄交CPU委託巳○○等人加以REMARK偽造。至被告另辯稱上開字條及估價單
      上記載「8+5」係指被告買賣之電腦記憶體委由巳○○工廠做測試、整腳、清
      洗之加工，然後作成整條之電腦記憶體模組云云。然查被告曾輝英於檢察官訊
      問「8+5」係何意時，卻答稱不清楚等語（見八十六年度偵字第三二三八號偵
      查卷第三十九頁、第四十頁八十六年十一月十四日偵訊筆錄），則其先稱不知
      道，後卻稱係電腦記憶體云云，陳述前後歧異，顯係臨案避就之詞。又關於「
      8+5」所代表之意含，如前所述，係屬REMARK偽造CPU之代號，此業經巳○○於
      警訊時供綦詳，是被告所辯，要無可採，併此敘明。
（六）被告申○○部分，在巳○○上址軍功路工廠內查得抬頭為「穆先生」、八十五
      年七、八月間之估價單三紙（見同一偵查卷第四十五－四十九頁），其上亦記
      載有「8+2」之REMARK偽造CPU之代號，申○○於警訊中亦不否認自八十五年初
      起與被告巳○○確有「生意」往來，有委託巳○○為 CPU「拔除風扇、去除膠
      膜、洗整腳」等行為，然參酌前述巳○○工廠規模及其有自白為客戶REMARK C
      PU，及被告申○○與巳○○間之往來估價單有記載REMARK CPU之代號各情觀之
      ，足認於八十五年間被告申○○確有寄交 CPU委託巳○○等人加以REMARK偽造
      。至被告另辯稱估價單上記載「8+4」 之真意是否即為偽造之代號云云。然關
      於「8+4」所代表之意含，如前所述，係屬REMARK偽造CPU之代號，此業經巳○○於警訊時供述綦詳，是被告所辯，要無可採，併此敘明。
（七）被告辰○○等人雖又一再辯稱所查獲扣案之CPU產品均由告訴人公司職員辛○○出具鑑定報告書以定真偽，顯不公平云云，惟辛○○所述之鑑定方法並非無
      稽，且確實可採，其所出具之鑑定書亦無不公等情，業於被告巳○○部分論述
      綦詳，併此敘明。又被告巳○○所操作REMARK CPU之方法，係以事實欄所述之
      簡單技術將告訴人英特公司原所印製在 CPU產品正面、背面之商標及型號加以
      磨除再重新打印不實之型號及原商標圖樣，僅係為外觀之改變而已，並無以任
      何高科技技術更動 CPU產品內部精密製造之部分，是告訴人英特公司原生產商
      品之外觀是否有經改變，以鑑定人辛○○所述之方法認定即可，自無再送往其
      它科學機構鑑定之必要，被告等所辯稱未將扣案 CPU送往其他機構鑑定真偽，
      辛○○之鑑定報告不可採信云云，自不足採。是本案所涉及之REMARK CPU純係
      外觀問題，而 REMARK後之CPU於外觀上稍加觀察即可辨識之，被告辰○○、午
      ○○、寅○○、癸○○、申○○等人均身為公司負責人，專門從事電腦零件之
      買賣已經多年，對向他人購得之電腦重要零件 CPU，當有辨識別能力，猶空言
      辯稱不知所買賣之 CPU商品有REMARK偽造情事云云，顯係脫罪卸責之詞，不足
      採信。
（八）又被告辰○○等人一再辯稱所買賣者係可超頻之CPU，因告訴人英特公司所產
      製之CPU品質良莠不齊，僅能區分為二八六、三八六、四八六或PENTIUM（五八
      六）級，就五八六級而言，其機器生產時均能跑一百六十六萬百萬赫茲，而英
      特公司所以於外觀記載七十五、一○○、一二○、一三三、一六六，無非係該
      公司造成多樣化商品，令消費者做選擇之商場手段一種，所以須就所買賣之
      CPU商品一一測試是否均可跑到所標示之速度，因此委託巳○○等人為速度之
      測試，不知有REMARK偽造情事云云。惟CPU之「超頻」，與將CPU「REMARK」之
      區別，亦如前所載，業於被告巳○○部分詳述。是被告辰○○等人所買賣者若
      均為真品CPU，自當知所購得之每一顆真品CPU均有告訴人英特公司所保證之品
      質，無須再為任何測試或更改標示之必要，被告辰○○等人所辯稱是委託巳○○測試購得之CPU，益證其明知所購者係原商標、型號已遭更改之REMARK較低
      階偽品，才需要測試偽品CPU是否具有更改後之較高階速度及品質，被告辰○○等人所為純係獲致不法利益之犯罪行為，猶辯稱係告訴人產品品質良莠不齊
      ，必須要測試所購買之CPU，並無不法云云，顯係狡辯卸責之詞，不足採信。
（九）按商標自註冊之日起，由註冊人取得商標專用權（商標法第二十一條），商標
      之使用，依修正前之商標法（八十二年十二月二十二日公布修正）第六條第一
      項之規定，係指將商標用於商品或其包裝或容器之上，行銷國內市場或外銷者
      而言，修正後之商標法第六條第一項則明定：「本法所稱商標之使用，係指為
      行銷之目的，將商標用於商品或其包裝、容器、標帖、說明書、價目表或其他
      類似物件上，而持有、陳列或散布。」，可見商標法修正後，該法第六十二條
      第一款侵害他人商標專用權罪所謂之「使用」，已不再以商品行銷於外為必要
      ，被告辰○○等人委託巳○○、壬○○、乙○○將告訴人英特公司所生產出品
      之CPU上「INTEL、PENTIUM」之商標及標示之速度型號磨除，未經告訴人英特
      公司之授權擅自重刻其商標及較高之速度型號，偽造該公司標示速度型號之私
      文書，轉手圖利或賺取REMARK、開心之加工費用，應已構成商標之使用，被告
      等之與他人共同REMARK行為，不僅更改型號而已，猶將更改為較高型號之低階
      商品再重新標示告訴人英特公司之商標，而流通至市場上，使消費者誤以所購
      者係英特公司所生產之高階商品（實際上並不具英特公司所生產之較高階CPU
      商品之品質），則被告等重新標示商標之行為，自有侵害告訴人英特公司之商
      譽及商標專用權，所為並足生損害於該公司及一般消費者甚明。此外，復有經
      濟部中央標準局商標註冊証影本二紙在卷，被告辰○○等人在告訴人英特公司
      生產CPU商品上之「INTEL、PENTIUM」商標磨除再重新打印行為，有違反商標
      法犯行，堪以認定。
三、被告丁○○部分：
      被告丁○○於八十五年九、十月間起，有以慧杰公司名義向丙○○多次購買
      REMARK偽造之CPU商品，有警方自丙○○之坤陽公司內查獲之送貨單三張扣案
      可證（檢察官將之黏附於八十六年度偵字第一０六九號偵查卷第二宗第八十一
      頁），其中編號6368號（八十五年十月十七日）及編號6384號（八十五年十月
      三十日）上除均記載「8+4」代號外，亦記載「回修」字樣，另編號6355號（
      八十五年九月二十五日）亦記載「P8+2慧杰」字樣，均係REMARK偽造CPU代號
      ，已經同案被告丙○○於八十六年一月十四日第二次警訊筆錄中供述明確，丙○○供稱「P8+5指P133，P8+2指P100，P75作P100指變造成P100之CPU，P120作
      P166指P120 CPU變造成P166 CPU，"加工"為變造意思，"不用作面"即指不用變
      造，"開心"即加工方式之一，"已開"指已付錢，PP180→PP200指PENTIUM PRO
      180變造成PENTIUM PRO 200，P5指P133，單純數字無加者為PENTIUM CPU真品
      」等語（見八十六年度偵字第九六九號第五頁正面、背面）；是上述自丙○○
      處所查得與被告丁○○間往來之送貨單上記載，已足推認被告丁○○丙○○有
      買賣REMARK偽造之CPU商品；另丙○○於八十六年一月十五日第四次警訊時亦
      承稱與慧杰公司間有互相調貨REMARK CPU，因價錢關係，慧杰公司知情為變造
      等語（見八十六年度偵字第三一五六號偵查卷第二十三頁正面）。被告丁○○
      猶空言辯稱與丙○○間僅有買賣CPU商品一次，且係丙○○向伊買，伊並無向
      丙○○買REMARK偽造之CPU，再轉賣他人云云，不足採信。
四、被告己○○部分：
      被告己○○於八十六年一月十四日下午二時許，至超峰北屯站取回丙○○所寄
      交予被告巳○○委託其REMARK及回修之如附表編號十、十一之CPU共四百六十
      三顆及部分收據、發票等物，放置於巳○○位於臺中市○○區○○里○○路○
      段二八○巷十八號住處客廳內，是日晚間八時許，台灣桃園地方法院檢察署張
      紹斌檢察官即率同航警局刑警隊人員，至巳○○上開住處執行搜索時，被告己○○亦到達該處，乘執行搜索之警方人員搜索該屋及其他處所不注意之際，將
      當日其領回前述放置於客廳內之四百六十三顆CPU一批攜出並藏置於戶外所有
      之車牌號碼ＰＸ－四三八九號自用小客車車後行李箱內，此項藏匿之事實，業
      據被告己○○於警訊中坦承不諱，警訊中供稱「因我直覺上認為那批CPU有問
      題，所以才把它藏於車上，並拒絕警方盤查」、「因警方來邱宅搜索東西，我
      想可能就是要找那批CPU，所以我想那批CPU一定有問題」等情（見八十六年度
      偵字第一０六九號偵查卷第二宗第四十七、四十八頁），當日參與搜索之警員
      楊吉川於原審審理時亦到庭證稱「剛開始沒發現什麼，要離去時有人說己○○
      搬了一箱東西到對面車上，本來他不承認，後來才承認，查到 CPU及一些收據
      、發票等」等語（見原審卷第三宗附八十八年一月八日訊問筆錄）；而被告己○○見檢察官及警方依法執行搜索，竟不加避諱，逕自趁執行搜索人員不注意
      之際取走且藏置關係他人犯罪之證據，顯然被告己○○所為係為被告巳○○脫
      罪之意，況被告己○○獨取走被告巳○○宅內之 CPU及收據、發票等關係本案
      犯罪之證據，而置其他物品於不顧，若非明知該箱物品即為被告犯罪之證據，
      焉有可能任意取走，被告己○○於本院審理中猶辯稱不知拿的東西是什麼，看
      到什麼就搬云云，係脫罪卸責之詞，不足採信。
參、論罪：
一、被告巳○○、辰○○、午○○、癸○○、寅○○、申○○部分：
（一）核被告辰○○、午○○、癸○○、寅○○、申○○等人，委託被告巳○○及壬○○、乙○○等人，磨除告訴人英特公司原廠所生產之CPU上表示品質之型號
      加以磨除重新打印之，被告巳○○、辰○○、午○○、癸○○、寅○○、申○○均係犯刑法第二百十條、第二百二十條之偽造私文書罪、刑法第二百五十五
      條第一項之虛偽標記商品品質罪，而於CPU上之商標磨除再重新打印告訴人英
      特公司原廠商標之行為，係犯商標法第六十二條第一款之罪。被告辰○○、午
      ○○、癸○○、寅○○、申○○，均分別與巳○○、壬○○、乙○○、未被起
      訴之邱惠玲等人及真實姓名年籍均不詳之「王淑惠」間有犯意聯絡及行為分擔
      ，均為共同正犯。公訴意旨另指被告巳○○、戊○○、辰○○、卯○○、午○○、癸○○、寅○○、申○○與其餘被告陳清祥、庚○○、簡貴櫻、丑○○、
      子○○、丁○○間亦有犯意聯絡及行為分擔一節，惟詳查卷證，僅能認定庚○○、簡貴櫻、丑○○、子○○、丁○○等人係向丙○○、辰○○、午○○等人
      購買已經REMARK完成之CPU而已，而非直接寄交予被告巳○○為CPU之REMARK（
      詳如後述）；另陳清祥雖有販售REMARK之 CPU予庚○○，惟不能證明陳清祥所
      販售之 CPU係陳清祥直接委託被告巳○○等人所REMARK偽造（詳如後述），是
      遍查全卷要無證據證明陳清祥、庚○○、簡貴櫻、丑○○、子○○、丁○○與
      被告巳○○、辰○○、午○○、癸○○、寅○○、申○○間有何犯意聯絡及行
      為分擔，故無從認定陳清祥、庚○○、簡貴櫻、丑○○、子○○、丁○○等六
      人為共同正犯；被告巳○○、辰○○、午○○、癸○○、寅○○、申○○先後
      多次違反商標法、偽造私文書及虛偽標記商品品質罪犯行，時間緊接，手段相
      同，所犯又係同一犯罪構成要件，均應依連續犯規定各論以一罪，並均依法加
      重其刑。又被告巳○○、辰○○、午○○、癸○○、寅○○、申○○所犯上開
      三罪間，係一行為同時觸犯三罪名，為想像競合犯，應從一重之偽造文書罪處
      斷，公訴人認係牽連犯關係尚有誤會。原審予以論罪科刑，固非無見，惟查被
      告巳○○、辰○○、午○○、癸○○、寅○○業於九十一年八月二十三日與告
      訴人英特公司成立民事和解，申○○部分雖未和解，惟告訴人英特公司已表示
      無意再對全體被告訴追，此有上開被告與告訴人公司所簽訂之和解契約書暨告
      訴人公司所提之陳報狀在卷可稽，其犯罪所生危害減輕，原判決就此有利被告
      等之情狀，未及一併審酌，再被告辰○○、午○○、癸○○、寅○○、申○○
      為上述行為後，刑法第四十一條之規定，業經於九十年一月四日修正，並經總
      統於九十年一月十日公布，依法於九十年一月十二日生效，而修正後之刑法第
      四十一條第一項之規定「犯最重本刑為五年以下有期徒刑以下之刑之罪，而受
      六個月以下有期徒刑之宣告，因身體、教育、職業、家庭之關係或其他正當事
      由，執行顯有困難者，得以一元以上三元（業據罰金罰鍰提高標準條例第二條
      前段規定，就其原定數額提高為一百倍折算一日）以下折算一日，易科罰金，
      但確因不執行所宣告之刑，難收矯正之效，或難以維持法秩序者，不在此限」
      ，對於前揭被告並無不利，依刑法第二條第一項前段之規定，適用裁判時之新
      法，原判決就上述法律之修正，未及適用，亦有未合，被告巳○○、辰○○、
      午○○、癸○○、寅○○、申○○上訴論旨，猶執陳詞，恣意否認犯罪，指摘
      原判決不當，固無理由，惟原判決既有如上可議之處，仍應予以撤銷改判。爰
      審酌被告等之品行及均明知英特公司以設計、發展及製造 CPU享譽全球電腦業
      界，而 CPU上標示之商標及速度型號，代表英特公司對於該產品執行速度之品
      質保證，亦為產品經濟價值所在，竟擅自經營或委託地下工廠長期且大量磨除
      、變更其上之商標、速度型號標示，對英特公司之商譽造成之損害，僅為謀一
      己私利，罔顧政府所一再宣導之對智慧財產應予保護及尊重之政策，各人犯罪
      情節之輕重及犯罪後，除申○○外，均業與被害人成立民事和解而被害人亦表
      明願予諒宥全體等一切情狀，分別量處如主文所示之刑並就辰○○、午○○、
      癸○○、寅○○、申○○部分均諭知如易科罰金之折算標準。
（二）如附表編號一至九及編號十一、十二之被告巳○○所REMARK偽造之中央微處理
      機商品CPU，為犯商標法第六十二條第一款之罪所製造之商品，應依商標法第
      六十四條宣告沒收。另如附表所示編號十之中央微處理機商品CPU，雖尚未經
      REMARK偽造，惟應認係共犯丙○○所有且預備供犯罪所用之物，應依刑法第三
      十八條第一項第二款規定沒收。又扣案之研磨機一台、壓縮機一台、冷卻機一
      台、烘乾機一台、冷卻幫浦一台、移印機三台、模具底座六個、藍色盤裝CPU
      塑膠座一批、噴砂粉十二包、顏料一批，係被告巳○○所有，且供犯前罪所用
      之物，爰依刑法第三十八條第一項第二款沒收。至其餘扣案被告巳○○所有之
      與他人往來之單據、送貨單、存摺、筆記本等其他資料，雖為被告犯罪之佐證
      ，但不認係專供本案犯罪之用，亦非違禁品，故不為沒收之諭知。
（三）另扣案之警方於八十六年一月十四日在簡貴櫻所經營海豚科技公司內所查獲之
      經REMARK偽造之CPU共十一顆，係簡貴櫻向庚○○所購買，而庚○○係向陳清
      祥所購得，惟尚無證據認為陳清祥所出賣之該十一顆REMARK CPU係陳清祥直接
      委託被告巳○○所REMARK偽造；另警方於八十六年一月二十日在午○○位於台
      北市○○街二十三巷二號十樓住處所查獲之經REMARK偽造之CPU三顆，經本院
      檢視為PENTIUM 386型（外型較前述之PENTIUM 586型為小），而證人辛○○向
      原審證稱PENTIUM 386型CPU係告訴人英特公司民國八十年間之產品（見原審卷
      第七宗附八十九年十月三日審判筆錄），是扣案午○○所有之上開PENTIUM
      386型仿品CPU係於民國八十年間之產品，且於八十四、八十五年間在電腦市場
      為非流行之產品，亦認並非被告巳○○所REMARK偽造；另於八十六年六月十四
      日警方於中正機場查獲丑○○所出口之REMARK偽造之CPU六十顆，其查獲時間
      距被告巳○○為警查獲之八十六年一月間，已有五個月以上，依一般商場上之
      習慣，通常REMARK偽造完成後即予以出售，因而尚難認係被告巳○○於被警查
      獲前所偽造；而被告巳○○之工廠及住處經警於八十六年一月初數次搜索，已
      將其工廠之設備及與客戶間相關往來帳冊全部扣案，亦難認該六十顆REMARK
      偽造之CPU係被告巳○○於被查獲後再行偽造之物，何況被查獲之丑○○於警
      訊中即供稱係埃及友人於八十六年六月間在台北住處所交付者（見八十六年度
      偵字第一二五二三號附丑○○警訊筆錄），則更難認與被告巳○○有關。前述
      扣案簡貴櫻、午○○、丑○○所有之REMARK偽造中央微處理機商品CPU，不能
      認與被告巳○○前述所犯違反商標法犯行有何關係，故不諭知沒收，併此敘明
      。
（四）公訴意旨另以被告巳○○、辰○○、午○○、癸○○、寅○○、申○○等所為
      尚犯刑法第三百四十條常業詐欺罪嫌云云，惟查被告巳○○為被告辰○○、午
      ○○、癸○○、寅○○、申○○等人所寄交之CPU為REMARK、開心之行為，被
      告辰○○等人與巳○○間就所寄交之CPU為更改型號、重新標示不實品質之行
      為均有認識，被告辰○○、午○○、癸○○、寅○○、申○○與巳○○間就所
      偽造REMARK CPU一節均相互認識且知情、是被告巳○○、辰○○、午○○、癸○○、寅○○、申○○無施用何詐術，使何人陷於錯誤可言，且被告巳○○主
      觀上係為賺取REMARK之「加工」費用而已，並無不法所有之意圖，與刑法詐欺
      罪之構成要件不合；又亦無證據認定被告辰○○、午○○、癸○○、寅○○、
      申○○有將REMARK CPU再出賣予不知情之消費者，是被告辰○○等人亦無對他
      人施以詐術可言，與刑法詐欺罪之構成要件也不合，是認被告巳○○、辰○○
      、午○○、癸○○、寅○○、申○○所為並不構成刑法上之詐欺罪，自亦不成
      立常業詐欺罪，被告等被訴此部分之犯罪不能證明，本應諭知被告等無罪，惟
      因公訴人認此部分與前開起訴論罪部分有牽連犯之裁判上一罪關係，故不另為
      無罪之諭知。又公訴意旨另認被告巳○○、辰○○、午○○、癸○○、寅○○
      、申○○所為尚犯公平交易法第二十條第一項、第三十五條之罪嫌云云，惟公
      平交易法修正條文於民國八十八年二月三日經總統令公布施行，其中第三十五
      條於修正後改採「先行政後司法」原則，即違反第十條、第十四條、第二十條
      第一項規定，中央主管機關須先依第四十一條規定限期命其停止、改正其行為
      或採取必要更正措施，而逾期未停止或採取必要之更正措施，或停止後再為相
      同或類似違反行為者，始得處罰行為人，惟公平交易法第三十五條第一項之修
      正改採「先行政後司法原則」，係犯罪構成要件之變更，對於行為人較為有利
      ，依刑法第二條第一項所揭示之從新從輕法則，對於修正前之違法行為，仍應
      適用修正後之規定，未經行政糾正程序，即不該當犯罪構成要件，應諭知無罪
      ；是雖被告巳○○、辰○○、午○○、癸○○、寅○○、申○○被訴於公平交
      易法八十八年二月三日修正前之八十四、八十五年間違反公平交易法第二十條
      犯行，仍應依修正後之公平交易法第三十五條第一項規定，須先經中央主管機
      關限期命其停止、改正或採取必要更正措施，而遍查全卷，中央主管機關並無
      限期命被告巳○○、辰○○等人為任何停止、改正或採取必要更正措施之行為
      ，揆諸前揭說明，本應為被告巳○○、辰○○等被訴此部分無罪之諭知，惟因
      公訴人認此部分與前開起訴論罪部分有牽連犯之裁判上一罪關係，故不另為無
      罪之諭知，併此明。
（五）被告辰○○併案審理部分：
  １、併案意旨另以：被告辰○○係宏光公司負責人，專門製造生產積體電路
      PCD100B及印刷電路板PCB等產品，於八十九年七月間，明知群翼科技股份有限
      公司所申請使用該方法發明專利並已辦妥專利權轉讓登記，意圖營利，竟予製
      造生產及販賣該產品，認被告辰○○所為涉有違反專利法罪嫌，認與本案起訴
      部分有連續犯之裁判上一罪關係，請求併案審理云云。
  ２、經查：被告辰○○本案係被訴於八十五年間因委託他人偽造REMARK CPU，而犯
      有刑法之偽造文書罪、虛偽標記商品品質罪及違反商標法第六十二條犯行，與
      併案所指犯行之行為時間八十九年七月間，已相距三年餘，且併案所指之違反
      專利法犯行，與本案論罪部分之偽造文書、虛偽標記商品品質罪及違反商標法
      犯行，罪名不同，且行為態樣及手段均完全不同，該併案部分與被告辰○○前
      開起訴論罪部分既無裁判上一罪關係，應退回由檢察官另行偵查，附予明。
二、被告丁○○部分：
（一）按被告丁○○明知所購買之CPU商品之商標、型號已經REMARK偽造，猶加以購
      買以達轉賣他人之目的，核其所為係犯商標法第六十三條之販賣仿冒商標商品
      罪、刑法第二百五十五條第二項之販賣虛偽標記商品罪。公訴意旨謂被告丁○○與已論罪之被告辰○○、午○○、癸○○、寅○○、申○○、巳○○等人間
      所為之REMARK CPU行為間均有犯意聯絡及行為分擔，是認被告丁○○所為係刑
      法第二百五十五條第一項之虛偽標記商品品質罪及商標法第六十二條之仿冒商
      標罪云云，惟查被告丁○○僅係向丙○○購買REMARK偽造完成之 CPU再加以轉
      賣而已，與前述已論罪之被告辰○○、卯○○、午○○、癸○○、寅○○、申
      ○○等人係直接寄交CPU委託巳○○加以 REMARK偽造之行為不同，且遍查全卷
      無任何往來單據或其他證據證明其與巳○○等人間所為REMARK偽造犯行有何關
      連，認被告丁○○，就被告巳○○所為之上開REMARK CPU偽造行為間無犯意聯
      絡及行為分擔，而被告丁○○明知REMARK CPU商品猶加以販賣，應係犯商標法
      第六十三條之販賣仿冒商標商品罪、刑法第二百五十五條第二項之販賣虛偽標
      記商品罪，公訴人認被告犯商標法第六十二條、刑法第二百五十五條第一項之
      罪，尚有誤會，惟因起訴之基本事實仍屬同一，爰將起訴法條予以變更。又被
      告丁○○多次違反商標法及販賣虛偽標記商品罪犯行，時間緊接，手段相同，
      所犯又係同一犯罪構成要件，均應依連續犯規定各論以一罪，並均依法加重其
      刑，及被告所犯上開二罪間，係一行為同時觸犯二罪名，為想像競合犯，應從
      一較重之商標法第六十三條處斷，公訴人認係牽連犯關係尚有誤會。原審予以
      論罪科刑，固非無見，惟查被告丁○○業於九十一年八月二十三日與告訴人英
      特公司成立民事和解，告訴人英特公司並表示無意再對全體被告訴追，此有被
      告與告訴人公司所簽訂之和解契約書暨告訴人公司所提之陳報狀在卷可稽，其
      犯罪所生危害減輕，原判決就此有利被告之情狀，未及一併審酌，稍欠允洽。
      被告丁○○上訴論旨，猶執陳詞，恣意否認犯罪，指摘原判決不當，固無理由
      ，惟原判決既有如上可議之處，仍應予以撤銷改判。爰審酌被告之品行、被告
      人明知英特公司以設計、發展及製造CPU享譽全球電腦業界，而CPU上標示之商
      標及速度型號，代表英特公司對於該產品執行速度之品質保證，亦為產品經濟
      價值所在，竟擅自買賣更改原商標、速度型號標示之商品，對英特公司之商譽
      造成損害，僅為謀一己私利，罔顧政府所一再宣導之對智慧財產應予保護及尊
      重之政策，犯罪後業與被害人成立民事和解而被害人表明願予諒宥等情，量處
      如主文所示之刑，並諭知易科罰金之折算標準。
（二）(1)公訴意旨另以被告丁○○所為尚犯刑法第二百十條之偽造私文書罪云云，惟
      查被告僅係買賣REMARK偽造CPU商品而已，非如已論罪之被告辰○○、午○○
      、癸○○、寅○○、申○○等人，係直接寄交CPU委託巳○○加以REMARK偽造
      之行為，已如前述，且遍查全卷無任何往來單據或其他證據證明渠等與巳○○
      等人間所為REMARK偽造犯行有何關連，認被告丁○○，就被告巳○○、壬○○
      、乙○○所為之上開將CPU商品上原所標示之型號加以更改之偽造文書行為間
      有何犯意聯絡及行為分擔，被告被訴此部分之犯罪不能證明，本應諭知被告無
      罪，惟因公訴人認此部分與前開起訴論罪部分有牽連犯之裁判上一罪關係，故
      不另為無罪之諭知。(2)公訴意旨另以被告丁○○等所為尚犯刑法第三百四十條
      常業詐欺罪嫌云云，惟查被告僅係買賣REMARK偽造CPU商品而已，且買賣之相
      對人均明知所買賣之CPU商品上之商標、型號已經REMARK偽造，是認為被告並
      無使用何詐術，使何人陷於錯誤可言，與刑法詐欺罪之構成要件不合，是認被
      告丁○○所為並不構成刑法上之詐欺罪，自亦不成立常業詐欺罪，被告被訴此
      部分之犯罪不能證明，本應諭知被告無罪，惟因公訴人認此部分與前開起訴論
      罪部分有牽連犯之裁判上一罪關係，故不另為無罪之諭知。(3)又公訴意旨另認
      被告丁○○所為尚犯公平交易法第二十條第一項、第三十五條之罪嫌云云，惟
      公平交易法修正條文於民國八十八年二月三日經總統令公布施行，其中第三十
      五條於修正後改採「先行政後司法」原則，即違反第十條、第十四條、第二十
      條第一項規定，中央主管機關須先依第四十一條規定限期命其停止、改正其行
      為或採取必要更正措施，而逾期未停止或採取必要之更正措施，或停止後再為
      相同或類似違反行為者，始得處罰行為人，惟公平交易法第三十五條第一項之
      修正改採「先行政後司法原則」，係犯罪構成要件之變更，對於行為人較為有
      利，依刑法第二條第一項所揭示之從新從輕法則，對於修正前之違法行為，仍
      應適用修正後之規定，未經行政糾正程序，即不該當犯罪構成要件，應諭知無
      罪；是雖被告被訴於公平交易法八十八年二月三日修正前之八十四、八十五年
      間違反公平交易法第二十條犯行，仍應依修正後之公平交易法第三十五條第一
      項規定，須先經中央主管機關限期命其停止、改正或採取必要更正措施，而遍
      查全卷，中央主管機關並無限期命被告為任何停止、改正或採取必要更正措施
      之行為，揆諸前揭說明，本應為被告被訴此部分無罪之諭知，惟因公訴人認此
      部分與前開起訴論罪部分有牽連犯之裁判上一罪關係，故亦不另為無罪之諭知
      。
三、被告己○○部分：
    核被告己○○所為係犯刑法第一百六十五條之隱匿刑事證據罪。被告己○○為戊○○之叔，與戊○○之夫即被告巳○○間係三親等之姻親關係，業據被告己○○
    供明在卷，是被告己○○為圖利被告巳○○而隱匿巳○○犯罪之證據而犯刑法第
    一百六十五條之隱匿證據罪，應依刑法第一百六十七條規定減輕其刑。原審予以
    論罪科刑，固非無見，惟查被告己○○業於九十一年八月二十三日與告訴人英特
    公司成立民事和解，告訴人英特公司並表示無意再對全體被告訴追，此有被告與
    告訴人公司所簽訂之和解契約書暨告訴人公司所提之陳報狀在卷可稽，其犯罪所
    生危害減輕，原判決就此有利被告之情狀，未及一併審酌，稍欠允洽。被告己○○上訴論旨，猶執陳詞，恣意否認犯罪，指摘原判決不當，固無理由，惟原判決
    既有如上可議之處，仍應予以撤銷改判。爰審酌被告之品行、竟於警方依法搜索
    時隱匿他人證據及犯罪後業與被害人成立民事和解而被害人亦表明願予諒宥等一
    切情狀，量處如主文所示之刑，並諭知易科罰金之折算標準。
乙、戊○○、卯○○部分：
壹、公訴意旨略以：巳○○、戊○○、卯○○、辰○○、午○○、癸○○、寅○○、
    申○○等人均明知「INTEL」、「PENTIUM」等二字樣，已據美商英特公司（
    Intel Corporation，下稱英特爾公司）分別向我國經濟部中央標準局申請註冊
    核准為第三一八二一九號及六○三一三五號商標，並均指定使用於微電腦、中央
    微處理機商品之商標專用權，其中「INTEL」商標專用期間自七十五年三月十六
    日起至八十五年三月十五日止，嗣又經中央標準局核准延展至九十五年三月十五
    日，而「PENTIUM」商標專用期間自八十三年七月一日起至九十二年六月卅日止
    ，均仍在專用期間，未經前開商標註冊人即英特公司授權，不得任意使用。詎竟
    自於民國（下同）八十一年間某日起共同出於欺騙他人及使公眾誤信該商品性質
    、品質之不法意圖，推由巳○○、戊○○於八十四年四月廿日，向馮祥雲所經營
    之「南美企業社」，購買刻有INTEL、PENTIUM字樣之鋼模、再向「筠好公司」以
    新臺幣（下同）一百四十餘萬元之代價購買雷射雕刻機及專用電腦，並另購得其
    他如矽軟膠頭、移印機、網版模、砂輪機（即研磨機）、噴砂機、烘乾機、冷卻
    機、放大鏡、美工刀、細針及瓦斯（乙炔）噴槍等器具，先在臺北市士林區石牌
    某處，嗣至八十四年下半年間，遷由臺中市○○路一○三之九號巳○○向之徐秋
    香承租之工廠（下稱台中軍功路工廠）內，由戊○○所使用000000000號行動電
    話與前揭客戶聯繫，再由客戶將欲將加工改造由英特爾公司所製造，較為低階（
    按即震盪頻率、執行運算速率較低）使用於電腦之「中央微處理機」商品一批，
    交由不知情之超峰快遞公司，寄送至超峰快遞公司臺中市北屯站（下稱超峰北屯
    站），以戊○○之妹邱惠玲、或不知情之女兒詹慧珊，或以虛設之佐祥公司之名
    義為受貨人，由巳○○、戊○○至超峰北屯站取回至前揭軍功路工廠後，再由巳
    ○○、戊○○二人及渠等所僱用壬○○、乙○○、王淑惠等五人將CPU 「開心」
    及「REMARK」（意義詳如前述）。巳○○、戊○○以此方式，自八十四年下半年
    間某月起，為卯○○、辰○○二人所經營之訊慧公司、宏光公司REMARK英特爾公
    司產製之CPU（以卯○○或宏光公司在華南商業銀行新生分行所開設之帳戶付款
    ）。嗣於十五年十二月十日，在中正機場快遞專差區，經海關會同航警局共同查
    獲由辰○○於八十五年十二月初交由巳○○、戊○○等人REMARK完成後，以訊慧
    公司之名義，委由不知情之迪比翼快遞公司報關出口之如附表一編號一所示之
    REMARK CPU四十顆。因認被告戊○○、卯○○均犯刑法第二百十條、第二百二十
    條偽造之私文書罪、刑法第二百五十五條第一項之虛偽標記商品品質罪、商標法
    第六十二條第一款之罪、刑法第三百四十條常業詐欺罪、公平交易法第二十條第
    一項、第三十五條之罪云云。
貳、按犯罪事實應依證據認定之，無證據不得推定其犯罪事實。又不能證明被告犯罪
    者，應諭知無罪之判決，刑事訴訟法第一百五十四條、第三百零一條第一項分別
    定有明文。又事實之認定，應憑證據，如未能發現相當證據，或證據不足以證明
    ，自不能以推測或擬制之方法，為裁判基礎，最高法院四十年台上字第八六號著
    有判例可資參照；且認定犯罪事實所憑之證據，雖不以直接證據為限，間接證據
亦包括在內，然而無論直接證據或間接證據，其為訴訟上之證明，須於通常一般
    之人均不致有所懷疑，而得確信其為真實之程度者，始得據為有罪之認定，倘其
    證明尚未達到此一程度，而有合理之懷疑存在而無從使事實審法院得有罪之確信
    時，即應由法院為諭知被告無罪之判決，最高法院七十六年台上字第四九八六號
    亦著有判例足參。次按刑法上之共同正犯，以有犯意連絡及行為分擔為要件。所
    謂犯意連絡乃指以自己共同犯罪之意思而參與犯罪或謀議，故而共同正犯之行為
    人必先具有共同犯罪之「認識」而後方有犯意連絡可言。
參、查本件公訴人認被告戊○○、卯○○係偽造之私文書等罪之共犯，無非係以告訴
    人英特爾委任代理人甲○○律師之指訴，及扣案之CPU經英特爾公司台灣分公司
    行政部經理辛○○鑑定結果，證明均係仿冒之CPU，復有如事實欄所載之物及超
    峰北屯站戊○○以佐詳、邱小姐、邱惠玲名義收寄貨物清冊、軍功路工廠及邱東
    權住處現場及查扣物品照片共五十五張、臺中市第五信用合作社關於戊○○票據
    、電匯、存款往來行庫清冊、華南商業銀行總行、合作金庫中和支庫、玉山商業
    銀行信義分行客戶資料函各一件、公司執照及公司變更登記事項卡等在卷為其論
    據。惟訊據被告戊○○、卯○○均堅決否認有何公訴人所指之犯罪事實，戊○○
    辯稱：伊是經營服飾店，工廠是先生巳○○在經營，只是偶爾有至工廠找巳○○
    ，幫忙接電話或記帳而已，並不知巳○○工廠如何經營等語。被告卯○○辯稱：
    公司是辰○○在經營，伊係家庭主婦未參與經營等語。
肆、經查：
一、告訴人律師之指訴暨辛○○鑑定之結果均僅能證明前述有罪部分之被告，共犯偽
    造文書等罪之犯行（詳如前述），然卻無法證明被告戊○○與其夫巳○○間，被
    告卯○○與其夫辰○○間有何犯意聯絡及行為分擔。
二、經查被告戊○○與巳○○二人係夫妻關係，被告戊○○迭於偵查迄本院，均堅稱
    電話號碼為000000000之電話，雖以其名義申請，惟係巳○○在使用，其偶而幫
    巳○○接聽電話而已。查被告辰○○於原審訊問時曾稱，其係打行動電話（電話
    號碼為000000000）直接與巳○○聯絡，大部分是由巳○○接聽，偶而晚上會有
    女孩子接，惟其不認識戊○○，故不知是否為戊○○（見原審八十七年十月九日
    訊問筆錄），另證人黃楷域於內政部航警局偵訊時亦陳述，伊係透過0000000000
    之電話與巳○○聯絡，戊○○與公司業務無關，是以，由此可知電話號碼
    000000000（現改碼為 0000000000）之行動電話確為巳○○所使用，被告戊○○
    縱曾代巳○○接聽電話，然夫妻同財共居家庭日常事務行為相互代勞，事所恆有
    ，尚難執此遽認被告戊○○參與犯罪，復參以被告戊○○確有與他人合夥從事孕
    婦服飾事業，此有合夥協議書、房屋租賃契約書、樣瑪咪服飾行營利事業登記証
    ，共同經營合約書二份、設立質權函二份、及樣奇服飾行營利事業登記証、共同
    經營合約書等資料，在卷可稽，是其所辯在經營服飾店，只是偶爾有至工廠找巳
    ○○，幫忙接電話或記帳等語，尚非虛妄，應堪信實。另參酌以邱小姐名義收寄
    之貨物清冊、軍功路工廠及邱東權住處現場及查扣物品照片共五十五張、臺中市
    第五信用合作社關於戊○○票據、電匯、存款往來行庫清冊等，或因受貨單未載
    全名，自難知悉是否確指戊○○，或屬被告巳○○之犯罪工具（詳如前述），或
    屬巳○○供客戶匯款施用，此據巳○○自原審迄本院供述綦詳，是亦難執此遽謂
    被告與巳○○間有偽造文書等犯行之犯意聯絡及行為分擔。
三、復查被告卯○○與辰○○二人係夫妻關係，辰○○以卯○○之華南銀行新生分行
    之帳戶支票支付貨款及扣案之估價單據之抬頭註明「馮小姐」，係因巳○○之工
    廠並未合法登記，工廠沒有發票，便應巳○○之要求，以私人支票支付貸款，而
    辰○○沒有私人支票，便用被告卯○○之上開帳戶支票支付貨款。至估價單據之
    抬頭註明「馮小姐」亦是應巳○○之請求而為之，此迭據卯○○、辰○○於原審
    及本院供述綦詳。衡諸商場習慣，夫以妻之銀行帳戶支票支付貨款，事所恆有，
    未悖常情，且僅以卯○○之帳戶付款及註明「馮小姐」估價單，亦難認定卯○○
    實際上與辰○○共同經營訊慧公司，況遍閱全案卷證，並無其他積極證據足以證
    明卯○○確實參與業務經營，是自不得僅因查獲被告付款之支票及前揭估價單，
    遽爾論斷被告有共同參與本件偽造文書及銷售本件系爭CPU之犯行。
四、綜上所述，本件既復查無任何積極證據足認被告戊○○、卯○○有公訴人所指偽
    造文書常業詐欺及違反公平交易法第二十條第一項、第三十五條之犯行，被告戊○○與其夫巳○○間，被告卯○○與其夫辰○○間既無何犯意之聯絡及行為之分
    擔，揆諸前揭說明，本件不能證明被告戊○○、卯○○犯罪，自應為無罪之諭知
    。
伍、原審未予詳酌而予被告戊○○、卯○○科刑之諭知，尚有未合。被告等上訴，均
    否認犯罪指摘原判決不當，為有理由，自應由本院將原判關於被告戊○○、卯○○部分撤銷，改諭知渠等無罪之判決。
據上論斷，應依刑事訴訟法第三百六十九條第一項前段、第三百六十四條、第二百九
十九條第一項前段、第三百條、第三百零一條第一項，商標法第六十二條第一款、第
六十三條、第六十四條，刑法第十一條、第二條第一項、第二十八條、第五十六條、
第二百十條、第一百六十五條、第一百六十七條、第二百五十五條第一項、第二項、
第五十五條、第三十八條第一項第二款、修正刑法第四十一條，罰金罰鍰提高標條例
第一條前段、第二項，判決如主文。
本案經檢察官朱兆民到庭執行職務
中    華    民    國    九十一    年       十一     月     二十七       日
                              臺灣高等法院刑事第八庭
                                  審判長法  官  陳  祐  治
                                        法  官  沈  宜  生
                                        法  官  楊  炳  禎
右正本證明與原本無異。
丁○○、己○○部分不得上訴。
其他部分如不服本判決應於收受送達後十日內向本院提出上訴書狀，其未敘述上訴之
理由者並得於提起上訴後十日內向本院補提理由書（均須按他造當事人之人數附繕本
）。
                                        書記官  廖  素  花
中    華    民    國    九十一    年       十二     月         三       日
附錄：本判決論罪科刑法條全文
刑法第二百十條
偽造、變造私文書，足以生損害於公眾或他人者，處五年以下有期徒刑。
刑法第二百五十五條第一項：
意圖欺騙他人，而就商品之原產國或品質，為虛偽之標記或其他表示者，處一年以下
有期徒刑、拘役或一千元以下罰金。
商標法第六十二條：
意圖欺騙他人，有左列情事之一者，處三年以下有期徒刑、拘役或科或併科新臺幣二
十萬元以下罰金。
  一、於同一商品或類似商品，使用相同或近似於他人註冊商標之圖樣者。
  二、於有關同一商品或類似商品之廣告、標帖、說明書、價目表或其他文書，附加
      相同或近似於他人註冊商標圖樣而陳列或散布者。
商標法第六十三條：
明知為前條商品而販賣、意圖販賣而陳列、輸出或輸入者，處一年以下有期徒刑、拘
役或科或併科新台幣五萬元以下罰金。
刑法第一百六十五條：
偽造、變造、煙滅或隱匿關係他人刑事被告案件之證據，或使用偽造、變造之證據者
，處二年以下有期徒刑、拘役或五百元以下罰金。
